【裁判字號】    97,重上更(四),19
【裁判日期】    980826
【裁判案由】    貪污治罪條例
【裁判全文】
臺灣高等法院臺中分院刑事判決    97年度重上更(四)字第19號
上  訴  人
即  被  告  戊○○原名李圖會.
選任辯護人  羅豐胤律師
            黃靖閔律師
上  訴  人
即  被  告  甲○○
選任辯護人  曾耀聰律師
上  訴  人
即  被  告  Ｅ○○
            丑○○
選任辯護人  李淑娟律師
上  訴  人
即  被  告  宙○○
上列三人共同
選任辯護人  陳  鎮律師
            林佐偉律師
上  訴  人
即  被  告  Ａ○○  男  57歲.
                    身分證統一.
                    住台中市○.
上  訴  人
即  被  告  辰○○  男  54歲.
                    身分證統一.
                    住台中市○.
            丙○○  男  60歲.
                    身分證統一.
                    住台中市○.
            辛○○  男  44歲.
                    身分證統一.
                    住台中縣霧.
            巳○○  男  61歲.
                    身分證統一.
                    住台中市南.
上列六人共同
選任辯護人  羅豐胤律師
            黃靖閔律師
上列上訴人等因貪污治罪條例等案件，不服臺灣臺中地方法院84
年度訴字第266號中華民國84年10月9日第一審判決（起訴案號：
臺灣臺中地方法院檢察署83年度偵字第14253、14254、14339、1
4348、18849、20855號），提起上訴，經判決後，由最高法院第
4次發回更審，本院判決如下：
    主  文
原判決關於戊○○（即李圖會）、甲○○、Ｅ○○、丑○○、宙
○○、Ａ○○、辰○○、丙○○、辛○○、巳○○部分，均撤銷
。
戊○○（即李圖會）與依據法令從事公務之人員，共同連續利用
職務上之機會，詐取財物，處有期徒刑年捌月，褫奪公權參年
。共同詐欺財物所得之新台幣拾柒萬伍仟陸佰柒拾捌元，應予
連帶追繳，發還臺灣省交通處公路局第二區工程處，如全部或一
部無法追繳時，以其財產抵償之。
宙○○共同連續依據法令從事公務之人員，利用職務上之機會，
詐取財物，處有期徒刑年捌月，褫奪公權參年。共同詐欺財物
所得之新台幣拾柒萬伍仟陸佰柒拾捌元，應予連帶追繳，發還
臺灣省交通處公路局第二區工程處，如全部或一部無法追繳時，
以其財產抵償之。
Ａ○○、辰○○共同連續依據法令從事公務之人員，利用職務上
之機會，詐取財物，各處有期徒刑貳年捌月，褫奪公權貳年。共
同詐欺財物所得之新台幣拾柒萬伍仟陸佰柒拾捌元，應予連帶
追繳，發還臺灣省交通處公路局第二區工程處，如全部或一部無
法追繳時，以其財產抵償之。
丙○○、辛○○連續幫助依據法令從事公務之人員，利用職務上
之機會，詐取財物，各處有期徒刑貳年，均緩刑伍年；各褫奪公
權壹年。
Ｅ○○、丑○○、甲○○、巳○○均無罪。
    事  實
一、宙○○係前「臺灣省交通處公路局第二區工程處」（下稱二
    工處；自91年1月31日起，已更名為「交通部公路總局第二
    區養護工程處」）機料課監工員，負責採購車輛材料及採購
    材料之驗收；Ａ○○係機料課料工，負責汽車材料之保管、
    驗收、存放及填寫「省公路局二工處急用材料請購單」（下
    稱急用材料請購單）等職；辰○○為二工處保養場之監工員
    ，負責審核汽車之維修及材料應否請購，彼等均為依法令從
    事公務之人員；另丙○○、乙○○（已死亡，由本院判決不
    受理確定）、辛○○均為該保養場技工，負責修護汽車及在
    領料單上填寫車輛需更換之零件；戊○○（原名李圖會）為
    霖懋企業有限公司（下稱霖懋公司）、佳松交通材料行（下
    稱佳松行）之實際負責人，長期負責上開保養場保修汽車之
    零件材料供應，其與宙○○、Ａ○○、辰○○共同意圖為自
    己不法之所有，基於概括之犯意，自民國（下同）80年1月
    間起至81年12月間止，共同乘該保養場負責維修二工處各單
    位汽車之便，先後多次利用職務上之機會，虛報購買材料，
    向二工處詐取財物，並由技工丙○○、乙○○、辛○○出於
    幫助之概括犯意，連續幫助宙○○、Ａ○○、辰○○、戊○
    ○等人詐取財物。宙○○、Ａ○○、辰○○等人明知依據「
    臺灣省交通處公路局築路機械管理要點」及公路局內部之規
    定，二工處各單位（如段、施工所、施工隊）車輛之三、四
    級保養、二、三、四級修理時，其過程須由各單位司機將車
    輛駛進保養場後，先由監工員填載「省公路局二工處保養場
    車輛機具停場保養日報表」（下稱停場保養日報表），再會
    同技工現場檢視，發現確需更換零件時，方由場內技工填具
    領料單經由監工員、場長審核蓋章後送材料庫領料維修。倘
    場內材料庫內並無是項存料時，即由料工Ａ○○在領料單之
    附註欄蓋上庫無存料之印章，監工員則於每日上午9時應將
    前1日車輛機具停場保養情況填載停場保養日報表送交場長
    審核，並填寫急用材料請購單，經採購宙○○、機料課長、
    會計主任、副處長或處長蓋章後，交由採購宙○○採購，而
    材料送到後由料工及採購驗收數量，監工員及技工驗收品質
    。保養場監工員於每日上午9時應將前1日車輛機具停場保養
    情況填載停場保養日報表送交場長審核，而辰○○明知如附
    表一所載之二工處各單位車輛於請領材料當時均在外正常使
    用而未停場保修，亦無監工員填載停場保養日報表之情事，
    辰○○竟以如附表一所載車輛之名義，在領料單上以場內知
    情之江德海、乙○○、辛○○、及其他不知情如附表一技工
    欄所示之巳○○（同案被告，詳後敘）、林本桂、宇○○（
    二人均為同案被告，均經原審判決無罪確定）、林學成（經
    檢察官不起訴處分確定）、庚○○、張珊源、酉○○、黃○
    ○、玄○○、丁○○、癸○○、林正權、Ｂ○○、未○○、
    己○○、Ｄ○○、Ｆ○○、壬○○等人之名義偽填應換修之
    汽車材料，並交予機料課採購。而知情之技工江德海、乙○
    ○、辛○○依規定應親自並據實填寫領料單，惟均出於連續
    幫助之犯意，並未實際按規定詳細確實填寫領料單，而將其
    等印章交由辰○○代為填具不實之領料單，用以協助虛偽登
    載不實之上開請料單等公文書，交由不知情之保養場前後任
    場長Ｅ○○、丑○○（二人均為同案被告，詳後敘）審核，
    在領料單上予以蓋章通過，再呈交不知情之課長甲○○（同
    案被告，詳後敘）核章，而連續幫助辰○○虛報購買材料、
    詐取財物。因該不實之領料單業經保養場場長核章通過，Ａ
    ○○、宙○○2人遂於請購程序表面合法之狀況下，明知如
    附表一所列時間之車輛係在外正常使用，並未進場保修，Ａ
    ○○仍登載不實事項於急用材料請購單之公文書上，交由監
    工員宙○○申請採購。而不知情之機料課長甲○○於「急用
    材料請購單」項目予以核章通過，經過上開請購程序後，即
    可為虛偽之採購，足以生損害於二工處對於材料採購之正確
    性。因該保養場向來車輛零件之採購，大部分均由廠商戊○
    ○所承攬，故戊○○雖明知上開等人並未向其購買如附表一
    所載各該材料，然為求壟斷生意之繼續，縱未有出貨之事實
    ，仍於嗣後辦理核銷時配合提供其所有之霖懋公司、佳松行
    及他人之冠益交通器材公司（下稱冠益公司）不實之估價單
    及發票，以供辦理核銷手續，而出具其業務上不實登載之文
    書，足以生損害於稅務機關對於稅務管理之正確性及上揭三
    家廠商。自80年1月起至81年12月止，宙○○、Ａ○○、辰
    ○○、戊○○等人利用此職務上之機會，虛報車輛急用材料
    請購計205項，共向二工處詐取新台幣（下同）37萬5678 元
    （虛報時間、車輛、種類、數量、金額詳如附表一所載；其
    中附表一編號17號之採購金額應為8300元，起訴書誤載為
    700元）。
二、案經法務部調查局中部機動組（下稱中機組）移送及台灣台
    中地方法院檢察署檢察官自動檢舉偵查起訴。
    理  由
甲、證據能力部分：
一、按被告以外之人於檢察事務官、司法警察官或司法警察調查
    中所為之陳述，與審判中不符時，其先前之陳述具有較可信
    之特別情況，且為證明犯罪事實存否所必要者，得為證據，
    刑事訴訟法第159條之2定有明文，而所謂「前後陳述不符」
    之要件，應就前後階段之陳述進行整體判斷，以決定其間是
    否具有實質性差異，惟無須針對全部陳述作比較，陳述之一
    部分有不符，亦屬之。查本件證人周連台、洪連輝、陳耀勳
    、黃清賀、葉萬能、周昭坤、莊勝雄、陳勝源、林子龍、蔡
    學良、蔡敬國、張良安、王武勝、嵇湧泉、劉錦武、劉皖忠
    、謝克明、吳煌仁、蕭富文、林坤仁、李勝清、劉嵩、鍾智
    程、陳振坤、卓忠良、陳建成、劉聰賢、未○○、阮建榮、
    馮清輝、廖義堂、洪子淵、鄭金全、劉憲制、林文輝、張清
    泉、許炳耀等人於中機組所為之陳述，經核與其等於原審、
    本院前審所為之陳述不符（詳如後述），惟本院審酌其等於
    中機組所為之陳述距案發日較近，當時記憶自較深刻，可立
    即反應所知，不致因時隔日久而遺忘案情；且較無來自被告
    或其他成員同庭在場之壓力而出於虛偽不實之指證，或事後
    串謀而故為迴護被告之機會，揆諸上開說明，其等於中機組
    所為之陳述，客觀上應具有較可信之特別情況，且亦為證明
    犯罪事實存否所必要，依同法第159條之2之規定，其等於中
    機組所為之上開陳述，自具有證據能力。被告及其選任辯護
    人對於另證人施裕福、賴宏昌於中機組所為審判外陳述之證
    據能力，並未於言詞辯論終結前聲明異議，依刑事訴訟法第
    159條之5第2項之規定，視為同意作為證據，且經審酌各該
    證人於中機組製作之筆錄，係在自由意志下所為之陳述，認
    以之作為證據並無不適當，依同條第1項之規定，自亦得為
    證據。
二、被告Ａ○○於檢察官偵查中所為之陳述，雖未經具結，然係
    於83年8月24日及同年9月13日所為之陳述，係在92年9月1日
    刑事訴訟法修正前所進行之訴訟程序，依當時（即修正前）
    之刑事訴訟法，並無證人須經具結始有證據能力之規定，且
    檢察官係依共同被告之身分訊問Ａ○○，依當時刑事訴訟法
    第186條第3款之規定係屬不得令其具結之情形，依刑事訴訟
    施行法第7條之3但書之規定，被告Ａ○○於偵查中之陳述，
    其效力並不受影響。況被告Ａ○○亦未曾提及檢察官在偵查
    中有不法取供之情形，反對該項供述得具有證據能力之被告
    辯護人，亦未釋明該證人上開供述有何顯不可信之情況，是
    本院認其於偵查中之所為之陳述，並無顯有不可信之情況，
    依同法第159條之1第2項之規定，自具有證據能力。又本件
    並無證據足認被告辰○○、丙○○、乙○○、辛○○、巳○
    ○等人於中機組及偵查中接受詢問時，有疲勞或誘導詢問之
    情形，是亦難認其等於中機組及偵查中之自白無證據能力。
乙、被告宙○○、辰○○、Ａ○○、戊○○、丙○○、辛○○部
    分：
一、訊據上訴人即被告（下稱被告）宙○○、辰○○、Ａ○○、
    丙○○、辛○○等人固坦承於上開時間在二工處，分別擔任
    採購、監工員及技工等職務，被告戊○○亦坦承其係霖懋公
    司、佳松行之實際負責人，長期負責上開保養場保修汽車零
    件材料之供應，惟均矢口否認有行使不實公文書、利用職務
    上之機會詐取財物、行使業務不實文書或幫助利用職務上機
    會詐取財物等犯行，被告宙○○辯稱：Ａ○○將急用材料請
    購單交給伊，由伊向廠商訪價，於填好價格後，即將請購單
    送往機料課，經課長逐級審核通過，才通知廠商送貨，且伊
    只負責採購，並不負責驗收，至於車輛有無進廠保養，亦非
    屬伊之職責，伊亦不清楚何人虛報材料云云。被告辰○○辯
    稱：現場技工拆下零件，若有損壞即會同伊檢視，並由技工
    或伊代填領料單，均由技工蓋章，並未填寫不實之領料單，
    而如附表所示之零件，有些是新車專案請領新裝之設備，有
    些是電話請料，事後再進保養廠維修，有些是車輛在外面行
    駛中故障，由技工前往修理，故並未進入保養廠，如附表所
    示之零件，均有裝配於車輛上，並無虛報之情形云云。被告
    Ａ○○辯稱：伊負責填寫急用材料請購單及保管、驗收、存
    放，採購人員不負責驗收，如果庫無存料，伊才根據領料單
    來填寫急用材料請購單，至車輛有無送修伊並不清楚，而廠
    商送貨來，則係由伊會同驗收云云。被告戊○○辯稱：二工
    處向伊公司採購材料，伊將材料送過去，由材料室人員及監
    工、技工點收後，伊才開立發票請款，伊均有將材料送至保
    養場，並無虛偽之情事云云。被告丙○○辯稱：確實是車子
    損壞，伊會同監工檢視後，才填寫領料單，只偶而會有人以
    電話聯絡，伊向監工報告而填載，並無虛報之情事云云。被
    告辛○○辯稱：車子進場，大家互相配合，有時間的人就去
    做，都是確實請領材料，並無虛報之情形云云。經查：
(一)關於二工處各單位（如段、施工所、施工隊）車輛之三、四
    級保養，二、三、四級修理時，其過程須由各單位司機將車
    輛駛進保養場後，會同場內技工及監工員現場檢視，發現確
    實需更換零件時，方由場內技工填具領料單領料維修。倘場
    內儲存庫內並無是項存料時，始得提出申購，並交予保養場
    場長審核領料單請購之材料內容是否屬實，場長一般以至現
    場檢視或聽司機、技工、監工員之報告，作為准否核章之依
    據；領料單經保養場場長核章通過後，再交由機料課進行採
    購，而保養場監工員於每日上午9時應將前1日車輛機具停場
    保修情況，於停場保養日報表上填妥1式3份送交場長核章後
    ，1份由監工員留存，2份送機料課作為採購依據，由機料課
    料工及監工員依停場保養日報表填寫急用材料請購單，交由
    監工員申請採購，並將該單據及停場保養日報表呈報機料課
    長與二工處副處長核章通過，即可為材料之請購等事實，業
    經該保養場另一監工員即證人施裕福於中機組及原審審理時
    分別證述在卷，並為被告等人所是認，是以車輛若未進場，
    因無從檢視所需更換之零件，自無為請購材料可言，惟如附
    表一所載之車輛於附表一所列之該時間並未進場而係在外使
    用之事實，已據如附表所載車輛之司機即證人周同期、莊勝
    雄、陳勝源、孔慶敏、張慶勳、林子龍、蔡學良、蔡敬國、
    張良安、王武勝、沈進楚、周連台、徐永興、稽湧泉、劉錦
    武、劉皖忠、洪連輝、謝克明、吳煌仁、張信寅、蕭富文、
    林坤仁、李勝清、鍾智程、陳振坤、卓忠良、陳建成、黃清
    賀、陳耀勳、葉萬能、劉聰賢、周昭坤、鄭清山、未○○、
    阮建榮、胡建清、馮清輝、廖義堂、洪子淵、張雲祥、王信
    豐、徐文林、鄭金全、劉憲制、林文輝、張清泉、許炳耀等
    人於中機組訊問時分別證述明確，又依卷附之領料單、每日
    行車報告表、每日工作旬報、三四級保養表觀之，車號0000
    000、0000000、0000000、TL2753、0000000（換牌為SD896
    ）、0000000、SS3702（附表一編號171）、0000000（附表
    一編號157）、0000000、0000000（附表一編號163、164）
    0000000、0000000、0000000、0000000（附表一編號76、77
    ）、0000000（附表一編號79、80）、0000000、0000000、
    SS3722、0000000（附表一編號130-136）、0000000、00000
    00、0000000、0000000、0000000、0000000、0000000（換
    牌為MR9460）、0000000、SS3717、0000000、RZ140（附表
    一編號195-197）、0000000、SS3729、0000000（附表一編
    號129）等車輛，其請料日期與三、四級保養表記載車輛保
    養日期並不相符（詳如附表一所載），另車號0000000、000
    0000、0000000、0000000、0000000、0000000、TL2753、00
    00000、0000000、0000000（附表一編號157）、0000000（
    附表一編號158）、0000000、0000 000（附表一編號164、1
    65）、0000000、0000000（附表一編號163）、0000000、00
    00000、0000000、0000000、0000000、0000000、0000000、
    0000000、0000000、0000000（附表一編號130-136）、0000
    000、0000000、0000000、0000000、0000000、0000000、00
    00000、0000000、MR9460、0000000、0000000、0000000、
    0000000、0000000、0000000號等車輛，其請料日期之前後
    一段期間內，車輛均係在正常使用狀態下，並無保養維修之
    情形，足證如附表所列之材料均係虛偽填載領料單及急用材
    料請購單，而實際上並未送貨，亦未裝設於如附表所示之各
    車當中無疑。至於證人即司機莊勝雄、陳勝源、林子龍、蔡
    學良、蔡敬國、張良安、王武勝、嵇湧泉、劉錦武、劉皖忠
    、謝克明、吳煌仁、蕭富文、林坤仁、李勝清、劉嵩、鍾智
    程、陳振坤、卓忠良、陳建成、劉聰賢、未○○、阮建榮、
    馮清輝、廖義堂、洪子淵、鄭金全、劉憲制、林文輝、張清
    泉、許炳耀等人於原審及本院更二審審理時雖分別到庭證稱
    如附表所示之零件確有裝修於其等所駕駛之車輛上等語，惟
    與其等於中機組及偵查中所供不符，且其等於原審法院所為
    之供述與上開卷附之領料單、每日行車報告表、每日工作旬
    報表、三四級保養表所顯示車輛使用狀況亦不相吻合，何況
    證人陳勝源、蔡學良、蔡敬國、張良安、王武勝、嵇湧泉、
    劉錦武、劉皖忠、吳煌仁、林坤仁、李勝清、劉嵩、陳振坤
    、卓忠良、阮建榮、廖義堂、劉憲制、張清泉、許炳耀等人
    於本院前審審理時均供稱換修零件之日期已不記得等語，益
    證上開司機於原審及本院更二審所為上開證詞，均係事後迴
    護被告之詞，不足採信，自不得作為被告等人有利之認定。
(二)至被告等人前雖另辯稱如附表一所示車號0000000、0000000
    、0000000、0000000、0000000、SA272等車輛係屬專案整修
    云云。惟既係專案整修，即無急用材料之情形，自毋須填載
    急用材料請購單，且上開0000000號車並無專案資料可證。
    又依據被告宙○○、辰○○、Ａ○○、戊○○、丙○○、辛
    ○○等人所提出之築路機械三四級修理報核單及領料單觀之
    ，與0000000、0000000號車並列專案者尚有0000000號車，
    與0000000、0000000號並列專案者有0000000、0000000號車
    ，與SA272號車並列專案者有SA271、SA271、SA275號車，而
    其餘並列專案之車輛並無問題，只有上開0000000、0000000
    、0000000、0000000、SA272等車輛有填寫領料單及急用材
    料請購單，顯見這些車輛所填載之領料單及急用材料請購單
    並非真實。又被告等人提出之值日夜記事簿上所載之車輛，
    包括所有停在保養場之車輛，其中有保養者，有洽公寄放者
    ，而停場保養日報表則是針對車輛保養所作之紀錄，此業據
    證人施裕福於原審84年6月9日審理時結證屬實（原審卷二第
    164頁正反面），故不得僅以值日夜記事簿所記載之內容，
    即認該車確有進場保養，至是否有進場保養，應依停場保養
    日報表觀之。又領取材料均透過材料室領取，並無廠商先送
    材料過來，再填領料單之情事，亦據證人施裕福於原審審理
    時結證在卷，故技工因車輛在外損壞或前往各路段修理，應
    係先領得材料才前往修理，若無材料則將無法修理，故應無
    修理完畢才填寫領料單之情形；又被告宙○○、辰○○、Ａ
    ○○、戊○○、丙○○、辛○○等人雖另辯稱有以電話請領
    材料之情形云云，惟電話請領材料與上開領料規定有違，何
    況未經保養場技工檢視，該技工應不會同意以自己名義請領
    材料，另依公路局各區工程處修車材料零星採購作業補充要
    點第3條規定：「距離工程處較遠之工務段及施工隊遇有急
    需配件時，其價款在三千元以下者，得依規定手續簽報段（
    隊）長核准後購辦」，是依此規定，各工務段、施工隊在3
    千元以下之配件，可依規定自行購辦，並毋須以電話向保養
    場請領材料，益證被告等人此部分所辯，與事實不符，並不
    足取。
(三)又如附表一所載車輛並未於附表一所示時間進場維修或更換
    零件，已如前述，從而被告等人就如附表一所載車輛所作領
    料單及急用材料請購單即有虛假甚明，且：
  據制作「急用材料請購單」之被告Ａ○○於偵查中經檢察官
    提示卷內所附之「急用材料請購單」後自白：「這些都是未
    用於車輛上而有請購之項目，因每個月均有虛報，少者10多
    項，多者30多項，都向佳松、冠益、霖懋等廠商，佳松是李
    圖會之妻子名義、霖懋是李圖會、而冠益是另一姓簡者，上
    開這些材料實際上並未向廠商購買，是用收據向工程處或公
    路局報銷‥‥」等語（第14348號偵卷28頁反面、29頁），
    又稱：「他們除了車子有進場，本需5件而虛報7、8件外，
    另有車子未進場者，按正常程序如有進料，李圖會他們必須
    將材料連送貨單來給我簽收，如有虛報時或有時沒有送貨單
    時，我也很痛苦，不知如何驗收，.... 」等語（見第14253
    號偵卷一第355頁），並對於有關飲宴由李圖會付款之情形
    供稱：「在中國川菜館我接受李圖會招待共有80.12.24、81
    .4.23、81.9.3、81.11.2、81.11.24等5次及註記辰○○之
    81.5.28一次共6次，消費金額共1萬6238元，參加者當時還
    有Ｅ○○、丑○○、甲○○、辰○○、宙○○、丙○○、乙
    ○○、杜棟宇、賴德忠等人，另外在『渡時機』有9次接受
    李圖會宴請，但詳細時間我記不清楚，參加的人也是上開Ｅ
    ○○等人」，「在中國川菜館我自己先簽該館本票5次，再
    向李圖會索現金，再交付該川菜館，而渡時機我只簽過1 次
    ，我向李圖會拿現金後再支付，其餘都是李圖會自己支付」
    等語（見第14253號偵卷一第353頁背面、354頁）。
  被告辰○○於中機組訊問時自白：「我承認自80年1月起，
    我確實利用本處各單位進保養場保修之車輛，於填寫領料單
    時予以浮報，並由Ａ○○、宙○○.... 及乙○○、丙○○
    、辛○○等人協助配合詐取汽車零件採購之款項」等語（第
    14253號偵卷五第7頁）。又於83年8月24日偵查中供稱：「
    車輛保養分定期維修及突發狀況2種，定期維修每2月回場次
    ，我們有列表給各段，他們自己會進場，本區共2百部車子
    左右，車子進場填寫1保養單，出場則填日期時間，每天平
    均3部車左右，有21位技工修車，我1人監工，我負責車輛有
    無實際入場維修，我於材料請購單、領料單上都要蓋章負責
    ，至於材料之更換由我與技工判定後由場長決行‥‥‥‥‥
    在80、81年間曾有部分零件有記載，但未採購回來，每月約
    3、4件，金額約6千到8千元間，只有吃飯後由廠商去付錢而
    己，未拿到現金，此事我無法一人負責，是由宙○○、Ａ○
    ○等人及場長決行，大都向廠商李圖會買材料，未買材料之
    錢由李圖會去支付給餐飲業者，有時拿給我們去付，每月約
    5、6千元‥‥‥事實上虛購之方法是在急用請購單上，（例
    如）原只需5項，（而另）加上2、3項左右，每月約4、5 部
    車左右，車子實際都有進場修理，此事我、技工、採購材料
    都應知道，技工中只有乙○○、辛○○、丙○○（筆錄誤植
    為江德海）3人知道，因與他們3人比較有默契，其他技工我
    未讓他們知道，因我們是各別請料，‥‥，會告訴Ａ○○、
    宙○○及李圖會3人那些部分不要買」等語（第14348號偵卷
    第32頁背面、33頁正、反面）。
  共同被告乙○○於中機組訊問時自白：「自80年起至82年初
    貴組開始偵查本案止，辰○○曾要求我在不實之領料單上蓋
    章幫助渠等詐取該汽車零件款項，至於次數我記不清楚」等
    語（第14339號偵卷第26頁背面），復於檢察官83年8月24日
    訊問時供稱：「我負責鈑金工作，每月於進場保養車輛保養
    時因零件之更換是由辰○○決定，所以他如浮報出數目時，
    我也都配合在其單上簽名，而每月在鈑金部分約4件左右，
    價值約2、3千元左右，但其他引擎部分等我不清楚，材料虛
    報累積下來的錢，則我們去渡時機飲食店吃掉，有丙○○、
    Ａ○○、辛○○等人，其他同法虛報材料之人有引擎之丙○
    ○、辛○○等人，至於吃的方面，同事有時也會一起去會餐
    ，而所吃款項都由李圖會去付，有時也會將錢先給辰○○由
    他去付，在我承辦部門並沒有車子未進來而填報請購單，有
    的只是如應修4種，我們多報1、2項而已」等語（第14339號
    偵卷第29頁背面-30頁）。
  被告丙○○於中機組訊問時自白：「於79年至82年間，監工
    員辰○○曾個別囑託我及技工等多人將私章交予他保管使用
    ，致使辰○○、宙○○、Ａ○○等人藉機利用急用材料請購
    之方式，共同勾結廠商李圖會提供不實之發票詐取汽車零件
    款項，而實際上廠商並未交貨至保養場，渠等卻製作不實之
    領料單及驗收報告單，再據以向二工處假報銷」等語（第14
    33號偵卷第22頁），復於83年8月24日檢察官訊問時供稱：
    「辰○○向我講需多浮報零件數目，我們印章都放在他那邊
    ，有時他蓋用，有時我自己蓋，我的部分每月約10多件零件
    左右，所累積下來的錢，則同事到『渡時機』會餐時由李圖
    會去付或李圖會將錢交給辰○○去付帳，該錢除吃飯外，我
    未曾得其他好處，平均每週1、2次會餐」等語（第14339號
    偵卷第30頁背面-31頁）。
  被告辛○○於中機組訊問時自白：「我自79年間進入二工處
    保養場擔任技工以來，即知... 宙○○、Ａ○○、辰○○..
    . 及技工多人，共同勾結零件承包廠商霖懋公司負責人李圖
    會以不實之發票詐取汽車零件款項，實際上廠商並未送零件
    予保養場，而卻製作不實之資料以憑向二工處報銷詐領款項
    ，...。其過程為由辰○○用技工所交予渠保管之私章，偽
    填不實之領料單，我本人遵照其指示將印章交予渠保管」等
    語（第14339號偵卷第18頁正、反面），復於83 年8月24日
    檢察官訊問時供稱：「開始時辰○○暗示我在材料請購上會
    多報1、2樣，而請購單上多出之項目，因我印章放在辰○○
    處都由他去蓋用，我也不知道到底浮報出多少項目，所得的
    錢他們1個月才會叫我去吃飯1次，此外未曾得到任何財物、
    好處」等語（第14339號偵卷第31頁背面-32頁）。益證被告
    等人確有以不實之領料單及急用材料請購單向二工處詐取如
    附表一所示之材料款項。
(四)又原審之勘驗筆錄及被告所提出之照片，雖足以證明專案之
    車輛確有裝設專案申請之零件，但被告等所詐取者係其等以
    不實之領料單及急用材料請購單申請如附表所示之材料款項
    ，故照片及勘驗筆錄並不足以否定被告之犯行。另證人即渡
    時機飲食店負責人張宗文於中機組訊問時證稱：「自民國81
    年起李圖會常招待省公路局二工處保養場人員至本店飲宴，
    若係李某本人在場，均由其本人支付飲宴費用，若李圖會未
    陪同飲宴，則由公路局保養場人員於飲宴完後在我帳單上簽
    上保養場員工綽號或姓名，數日後李圖會會自行前往本店與
    我結算前述帳款」、「於飲宴後常在帳單上簽名者有丙○○
    、Ａ○○、乙○○、辰○○」等語；證人即中國川菜館之負
    責人賴宏昌於中機組調查時亦證稱其曾見二工處保養場人員
    辰○○、Ａ○○、乙○○、丙○○等人至該菜館宴飲等語，
    並提出辰○○等人前往該菜館宴飲簽帳之消費明細表1份為
    證（見14339號偵卷第40頁、第50頁反面）。雖證人張宗文
    嗣於本院上訴審85年6月18日審理時翻異部分前供，改稱：
    「（二工處員工簽帳消費）有辰○○、丙○○等來消費，我
    只記得這二人名字。（如何付帳？）在我們簽單上簽帳，隔
    了幾天再來付現款」等語（本院上訴審卷二第166頁），惟
    此乃事後迴護之詞，並不足採。至證人即司機陳勝源、林子
    龍、蔡學良、蔡敬國、張良安、王武勝、嵇湧泉、劉錦武、
    劉皖忠、吳煌仁、蕭富文、李勝清、劉嵩、鍾智程、陳建成
    、劉聰賢、未○○、阮建榮、馮清輝、廖義堂、洪子淵、鄭
    金全、劉憲制、林文輝、張清泉、許炳耀、周同期、鄭青山
    、張信寅、胡建清等人於本院更二審審理時雖到庭證稱：伊
    等所駕駛之車輛，確實有如附表一所載更換零件等情屬實云
    云。惟彼等上開所供與彼等在中機組所供不符，彼等在中機
    組所供距事發時間較近，且係核對資料後之供述，自以在中
    機組之供述，較為可採。況被告Ａ○○、辰○○、丙○○、
    辛○○及共同被告乙○○等人於中機組或偵查中均自白犯行
    ，已如前述，而被告宙○○為機料課監工員，負責採購車輛
    材料及材料之驗收，此業據被告宙○○於83年8月24日訊問
    時供明在卷，則其對於虛偽填載領料單、急用材料請購單及
    廠商未實際送材料來，應無不知之理。復查本件係被告戊○
    ○與被告宙○○等人共同虛報購買材料，所有虛報之收據，
    均由被告戊○○設法取得，再交由被告宙○○處理，因此收
    據並不以戊○○所經營者為限，附此敘明。
(五)又附表一技工欄所示之其他技工林學田、酉○○、黃○○、
    宇○○、玄○○、庚○○、丁○○、林本桂、癸○○、林正
    權、Ｂ○○、未○○、己○○、Ｄ○○、壬○○、林學成等
    人對於被告辰○○以其等名義偽填應換修之汽車材料，並交
    予機料課採購乙情，雖到庭供證確實有如附表一所載更換零
    件等情屬實云云，惟查上揭車輛於附表一所列之時間並未進
    場而係在外使用之事實，已據如附表一所載車輛之司機即證
    人周同期、莊勝雄、陳勝源、孔慶敏、張慶勳、林子龍、蔡
    學良、蔡敬國、張良安、王武勝、沈進楚、周連台、徐永興
    、稽湧泉、劉錦武、劉皖忠、洪連輝、謝克明、吳煌仁、張
    信寅、蕭富文、林坤仁、李勝清、鍾智程、陳振坤、卓忠良
    、陳建成、黃清賀、陳耀勳、葉萬能、劉聰賢、周昭坤、鄭
    清山、未○○、阮建榮、胡建清、馮清輝、廖義堂、洪子淵
    、張雲祥、王信豐、徐文林、鄭金全、劉憲制、林文輝、張
    清泉、許炳耀等人於中機組訊問時證述明確，又依卷附之領
    料單、每日行車報告表、每日工作旬報、三四級保養表觀之
    ，附表一其中之部分車輛，其請料日期與三、四級保養表記
    載車輛保養日期並不相符，部分車輛請料日期之前後一段期
    間內，車輛均係在正常使用狀態下，並無保養維修之情形，
    足證如附表一所列之材料均係虛偽填載領料單及急用材料請
    購單，而實際上並未送貨，亦未裝設於如附表一所示之各車
    當中之事實，業如上述，是附表一技工欄所示之其他技工林
    學田、酉○○、黃○○、宇○○、玄○○、庚○○、丁○○
    、林本桂、癸○○、林正權、Ｂ○○、未○○、己○○、Ｄ
    ○○、壬○○、林學成等人所供應屬迴護之詞，非可採信；
    惟其等均堅決供證對於被告辰○○等人上揭虛報材料情事均
    不知情，且未參與等語在卷，而其中之技工林本桂、宇○○
    二人業經原審判決無罪確定、技工林學成亦經檢察官以83年
    度偵字第20855號不起訴處分確定在案，另參諸共同被告Ａ
    ○○於偵查中亦供稱：「‥‥‥事實上虛購之方法是在急用
    請購單上，（例如）原只需5項，而另加上2、3項左右，每
    月約4、5部車左右，．．此事我、技工、採購材料都應知道
    ，技工中只有乙○○、辛○○、丙○○（筆錄誤植為江德海
    ）3人知道，因與他們3人比較有默契，其他技工我未讓他們
    知道，因我們是各別請料，.... 」等語（第14348號偵卷第
    34頁背面），被告Ａ○○、丙○○、辛○○等人於調查局或
    偵查中之自白亦均未供及有其他技工參與之情事，足徵此部
    分應係辰○○等人利用不知情之技工林學成等人之印章以其
    等名義制作不實之領料單。
(六)至證人周連台、洪連輝、陳耀勳、黃清賀、葉萬能、周昭坤
    及被告Ａ○○等人於本院更三審審理時雖均翻異前供，周連
    台改稱：「如附表第8頁第189、190項，這二樣零件，我印
    象中有更換」等語。洪連輝改稱：「如附表第3頁第49、50
    項這二樣零件，我印象中當時有更換維修。車子如在外面壞
    了，我的上司是保養廠的機務員，打給監工員準備材料，準
    備好時我就開去那邊更換。萬一車子無法移動，我打給機務
    員，機務員叫人來修理，換材料機務員會處理。至換材料是
    否會寫到日報表要看日報表才知。在中機組時我跟調查員說
    有換，但調查員說沒換，說如果沒有照他們意思要關我」等
    語。陳耀勳改稱：「我車子如果在外面壞了，會打電話回來
    給機務員處理，是否要請料，機務員會處理。我任職司機期
    間，對行車沒有重大影響的情形，我曾先拿料更換再補申請
    。我在中機組時，是向調查員說我有換喇叭，他們說我沒有
    換，我不清楚調查筆錄如何記載」等語。黃清賀改稱：「如
    附表第4頁第95項零件於80年8月間有更換，因為車子是台老
    車，有聲音，我開進保養廠，他們說皮帶太鬆，所以就更換
    。」並證稱其在中機組時調查員拿日報表、發票給其看，日
    報表那天其在開車沒有去換，發票的日期與我進場的日期不
    一樣。其在開車還進保養廠，是指進廠修好後再開。其說有
    更換，調查員不相信」等語。葉萬能改稱：「我車子如果壞
    了要請料維修，因為我在苗栗太遠，車子不用進保養廠。我
    開柏油車有一零件壞了，因還可以行駛就先請料，再把料帶
    去苗栗段更換」等語。周昭坤改稱：「我擔任司機期間車子
    壞的東西，如果不會影響行車問題，就跟機工講，機工再跟
    機務員講，機務員會先請料來更換」等語。被告Ａ○○亦改
    稱：「76年我的工程獎金變更為修復獎金，是由劉宏雄、宙
    ○○簽的，甲○○並沒有答應。同年沒有向甲○○報告李圖
    會送貨時沒有送貨單，甲○○沒有說可以借錢給我，也沒有
    說心情不好可以找他喝酒。調查員恐嚇我說，要叫檢察官關
    我」等語。惟查證人周連台、洪連輝、陳耀勳、黃清賀、葉
    萬能、周昭坤等6人此部分所供與其等於中機組時所供不符
    ，被告Ａ○○此部分所供與其於偵查中所供亦不符，而周連
    台、洪連輝、陳耀勳、黃清賀、葉萬能、周昭坤等六人在中
    機組或Ａ○○在偵查中所供距事發時間較近，印象較深刻，
    亦無證據足認周連台等六證人及被告Ａ○○於偵查中確遭不
    法取供，自以在中機組或偵查中之供述較符事實，較為可採
    ，是其等7人於本院更三審審理中就此部分所供均係事後迴
    護被告之詞，不足憑採。
(七)此外，並有領料單登記簿、渡時機飲食店帳本、省公路局二
    工處車輛機具工作旬報表各1冊、餐飲簽帳單12張、本票23
    張、中國川菜館發票登記簿2冊、中國川菜館借支簽帳資料1
    張、中國川菜館客戶簽帳資料1張、領料單24冊、停場車輛
    機具保養日報表26冊、每日行車報告表144冊、急用材料請
    購單15冊、公路局築路機械三四級保養表14冊等附卷可資佐
    證。被告宙○○、辰○○、Ａ○○、戊○○、丙○○、辛○
    ○等人上開所辯顯係飾卸之詞，不足採信，事證明確，其等
    犯行均堪以認定。又被告Ａ○○雖一再陳稱其於中機組接受
    詢問時有遭恐嚇、腳踢及罰站等情云云，經本院更三審勘驗
    結果：『(一)錄影帶從8月23日14點17分開始錄影，被告在偵
    訊室，寫某份東西，調查員在旁走動，不時拍拍被告的肩膀
    。(二)17點56分，調查員先罵被告狗屁，之後叫被告站起來，
    被告站著直到18點29分58秒，被告才坐下。(三)18點32分10秒
    ，被告被調查員帶出偵查室，18點35分20秒，被告走進來上
    廁所。18點37分08秒，從廁所出來坐下。(四)19點39分，2位
    調查員詢問被告，1位站著，1位坐著，19點41分，站著的調
    查員大聲對被告說「假笑幹嘛」，坐著的調查員說「你不要
    在這邊打他」，站著的調查員有用腳踢的動作，但螢幕上看
    不出來踢到何處（有踢到東西的聲音）。(五)21點08分，其中
    1位偵查員趴在桌上，另1位偵查員詢問兼紀錄。(六)21點24分
    ，調查員拿帳單文件給被告看，被告稱是有人冒充他的簽名
    ，如果是他簽名，他就會承認。調查員與被告有爭執筆跡，
    25分，調查員把被告帶出去。21點26分被帶進來。(七)21點52
    分14秒，被告站起來去廁所，螢幕上看不到調查員，53分被
    告進來站著直到22點01分50秒才坐下，螢幕看不到調查員，
    也聽不到聲音叫被告罰站。(八)23點43分，調查員拿飲料給被
    告喝，被告揮手似乎在趕蚊子。23點44分，被告先打自己臉
    ，調查員起身似乎拍被告前方之蚊子。(九)23點46分，調查員
    問冷氣會不會太冷，被告回答會冷，被告開始哭泣，調查員
    說不要難過。(十)8月24日，1點39分，調查員問被告：「部分
    去哪？就是你。你們幾個去吃飯是不是？誰去付錢？... 我
    問你自己說出來比較有利，犯後態度好.... 不要讓你沒有
    辦法講的時候才要講...。你講話大聲一點，你坐過來一點
    。... 一起吃飯的還有誰？丑○○、宙○○、丙○○、乙○
    ○、.... 還有誰？許文輝、哪個許，那個文，哪個輝。陳
    輝照，哪個陳，哪個輝，哪個照。許炳耀，哪個許，哪個炳
    ，哪個耀。一起講講，不要拖，還有誰？」(十一)1點50分左右
    ，被告要求打電話，調查員讓被告去打電話。(十二)1點53分20
    秒，調查員叫他們自己人去睡覺，只剩下一個調查員繼續詢
    問被告。(十三)1點59分，調查員跟被告說「站起來走一走，會
    清醒一點，坐太久會太累」，1點59分59秒，叫被告坐下繼
    續詢問。(十四)2點11分11秒，調查員叫被告趴著睡，休息一下
    ，2點11分30秒，被告趴下。(十五)5點36分把被告叫起來上廁所
    ，接著開始詢問。(十六)9點29分，隱約聽到偵查員問被告是否
    想睡覺。(十七)10點44分，調查員拿筆錄給被告看，10點48分，
    調查員拿筆錄給被告簽名，接續調查員指示被告在修改之處
    按指印』（本院更三審卷二第102-103頁），經核上揭調查
    訊問之過程雖有不當，惟因本院並未將其於中機組之陳述採
    為論罪之依據，故並不影響本件事實之認定；又被告等人於
    本院更四審審理中雖請求本院向二工處調取附表一所示車輛
    之車輛履歷簿，然證人即制作該車輛履歷簿之Ｇ○○業據到
    庭供證該車輛履歷簿之領料內容係依據被告宙○○所寫之繳
    庫清單所制作，並未有其領料單或單據資料可憑等語在卷在
    卷（參本院更四審卷三第229頁背面-230頁），該車輛履歷
    簿既係依據被告宙○○所寫之繳庫清單所制作，而該繳庫清
    單乃係由被告宙○○依上揭不實資料所制作，則車輛履歷簿
    所載內容與附表一所示車輛送修、領料等內容相符即屬當然
    ，此自非得執作被告有利之認證，併此敘明。
三、查被告行為後，刑法及貪污治罪條例已有修正，關於新舊法
    比較之適用：
(一)刑法第55條之牽連犯、第56條之連續犯，雖經總統於94年2
    月2日公布廢除，並自95年7月1日起生效，惟廢除牽連犯、
    連續犯後須依數罪併罰之規定處罰，經比較後並非較有利於
    被告，依修正後刑法第2條第1項前段之規定，自應適用行為
    時即修正前刑法第55條、第56條之規定對被告等人論以牽連
    犯及連續犯。又刑法第10條第2項關於公務員之定義，原規
    定為「稱公務員者，謂依法令從事於公務之人員。」，該項
    規定亦經修正為「稱公務員者，謂下列人員：(1)依法令服務
    於國家、地方自治團體所屬機關而具有法定職務權限，以及
    其他依法令從事於公共事務，而具有法定職務權限者。(2)受
    國家、地方自治團體所屬機關依法委託，從事與委託機關權
    限有關之公共事務者。」，修正後刑法對於公務員之範圍加
    以限縮，經比較上揭新舊法，被告宙○○、Ａ○○、辰○○
    等人無論依修正前後之刑法第10條第2項規定，均符合公務
    員身分，並非較有利於被告，依修正後刑法第2條第1項前段
    之規定，亦應適用行為時即修正前刑法第10條第2項之規定
    （最高法院95年度第8次刑事庭會議決議參照）。
(二)貪污治罪條例已於85年10月23日經總統公布修正，並自同年
    月25日起生效，修正前之貪污治罪條例第5條之法定刑為7年
    以上有期徒刑，得併科新台幣2百萬元以下罰金，修正後該
    條之刑度為7年以上有期徒刑，得併科新台幣6千萬元以下罰
    金，比較新舊法律，修正後之規定並非較有利於被告，依修
    正後刑法第2條第1前段之規定，自應適用85年10月23日修正
    前貪污治罪條例第5條之規定處斷。至85年10月23日修正前
    貪污治罪條例第5條第1項第2款之利用職務上之機會詐取財
    物罪係規定處7年以上有期徒刑，得併科新台幣2百萬元以下
    罰金，而據95年7月1日修正施行之刑法第33條第5款規定：
    「主刑之種類如下：五、罰金：新臺幣一千元以上，以百元
    計算之。」依修正後之規定，該條例第5條第1項所得併科之
    罰金刑最低為新臺幣1千元；然依被告行為時之刑罰法律，
    即修正前刑法第33條第5款規定之罰金最低額1元，該罪之罰
    金刑最低額為銀元1元，若換算為新臺幣，僅為新臺幣3元，
    加上依廢止前罰金罰鍰提高標準條例第1條之規定提高10倍
    ，亦僅為新臺幣30元，比較上述修正前、後之法律，自以被
    告行為時關於併科罰金刑之規定較有利於被告。又該條例第
    2條於85年10月23日修正前後均為：「依據法令從事公務之
    人員，犯本條例之罪者，依本條例處斷；其受公務機關委託
    承辦公務之人，犯本條例之罪者，亦同。」、於95年5月30
    日修正為「公務員犯本條例之罪者，依本條例處斷」。該條
    例第8條於85年10月23日修正前後均為：「犯第四條至第六
    條之罪者，減輕其刑；在偵查中自白者，得減輕其刑。」，
    於95年5月30日修正為：「犯第四條至第六條之罪者，減輕
    其刑；在偵查中自白者，得減輕其刑。」，修正後第2條：
    「公務員犯本條例之罪者，依本條例處斷」。經比較後，以
    85年10月23日修正前規定較有利被告，自應適用85年10月23
    日修正前之貪污治罪條例各該條之規定。
四、按貪污治罪條例為刑法之特別法，應優先於刑法適用。該條
    例第5條第1項第2款依據法令從事公務之人員，利用職務上
    之機會詐取財物罪，就詐取財物之要件而言，與刑法第339
    條第1項詐欺罪相同，均以行為人意圖為自己或第三人不法
    之所有，以詐術使人將本人或第三人之物交付為要件。因之
    ，如依據法令從事公務之人員，利用職務上之機會，詐取財
    物，即應論以貪污治罪條例第5條第1項第2款之利用職務上
    之機會詐取財物罪，不得論以刑法第339條第1項之詐欺罪，
    再依同法第134條前段規定加重其刑。本件被告宙○○係機
    料課監工員，負責採購車輛材料及採購材料之驗收；被告Ａ
    ○○係機料課料工，負責汽車材料之保管、驗收、存放及填
    寫急用材料請購單等工作；被告辰○○為保養場之監工員，
    負責審核汽車之維修及材料應否請購；彼等均為依法令從事
    公務之人員。另被告戊○○明知辰○○等人並未向其購買如
    原判決附表所載之汽車材料，仍提供霖懋企業有限公司、佳
    松交通材料行及冠益交通器材公司不實之「估價單」及「發
    票」，以供辰○○等人辦理核銷手續，此部分應成立刑法第
    216條、第215條之行使業務上登載不實文書罪。被告戊○○
    雖非依據法令從事公務之人員，惟其與依據法令從事公務之
    宙○○、辰○○、Ａ○○等人共同犯貪污治罪條例之罪，依
    同條例第3條之規定，亦應依同條例之規定處斷。被告宙○
    ○、辰○○、Ａ○○、戊○○等人利用職務上之機會，填載
    不實之領料單、急用材料請購單後持以行使，向二工處詐取
    財物，核其等4人所為，均係犯85年10月23日修正前貪污治
    罪條例第5條第1項第2款之利用職務上之機會詐取財物罪及
    刑法第216條、第213條之行使公務員登載不實文書罪、刑法
    第216條、第215條之行使業務上登載不實文書罪。又按刑法
    上之幫助犯，係行為人基於幫助他人犯罪之意思，而參與實
    施犯罪構成要件以外之行為者。被告江德海、辛○○，係將
    其等之印章交由辰○○代為填製不實之領料單，其等基於幫
    助之犯意，就被告辰○○等人制作及行使不實公文書與利用
    職務詐取財物之構成要件部分既未參與，縱事後有參與餐飲
    行為，亦屬被告辰○○等人詐得財物犯罪行為完成後之情事
    ，是被告丙○○、辛○○應僅屬幫助犯。被告丙○○、辛○
    ○幫助被告宙○○、辰○○、Ａ○○、戊○○等4人犯罪，
    係犯刑法第30條第1項、85年10月23日修正前貪污治罪條例
    第5條第1項第2款之幫助利用職務上之機會詐取財物罪及刑
    法第30條第1項、第216條、第213條之幫助行使公務員登載
    不實文書罪。公訴人雖認被告宙○○等人係犯貪污治罪條例
    第4條第1項第1款、第4款之罪及刑法第216條、第211條之罪
    ，但查被告等人係以填載不實之領料單、急用材料請購單詐
    取上開公用器材款項，已如前述，並非侵占公用器材或藉端
    勒索、強占財物，亦非無製作權人冒用公務員之身分製作公
    文書，故並不成立貪污治罪條例第4條第1項第1款、第4款之
    罪及刑法第216條、第211條之罪，公訴人起訴法條尚有未洽
    ，惟因社會基本事實相同，應由本院予以變更起訴法條。被
    告宙○○、辰○○、Ａ○○、戊○○等4人間就上開犯行，
    具有犯意聯絡及行為分擔，均為共同正犯。另被告宙○○等
    人公務員登載不實文書後復持以行使，及被告戊○○業務登
    載不實文書後持以行使，均已為行使之高度行為所吸收，不
    另論罪。其等所犯之上開數罪間，具有方法、結果之牽連關
    係，應依修正前刑法第55條牽連犯之規定，從一重之利用職
    務上之機會詐取財物罪或幫助利用職務上之機會詐取財物罪
    處斷。又其等先後多次之犯行，犯罪構成要件相同，顯係基
    於概括犯意反覆為之，應依修正前刑法第56條連續犯之規定
    ，論以一罪。被告丙○○、辛○○幫助他人犯罪，並依刑法
    第30條第2項之規定減輕其刑。另被告辰○○、Ａ○○、丙
    ○○、辛○○等人於偵查中自白犯罪，有中機組詢問筆錄及
    檢察官詢問筆錄足按，爰依85年10月23日修正前貪污治罪條
    例第8條後段之規定減輕其刑。
五、原審予以論罪科刑，固非無見，惟查：被告戊○○明知辰
    ○○等人並未向其購買如原判決附表一所載之汽車材料，仍
    提供霖懋公司、佳松行及冠益公司不實之「估價單」及「發
    票」，以供辰○○等人辦理核銷手續部分，應成立刑法第21
    6條、第215條之行使業務上登載不實文書罪，原審就此部分
    未予論罪，容有未洽。又被告等人詐取之財物僅如附表一
    所載205項，金額共計37萬5678元（詳後敘），原審併將應
    予剔除之如附表二所示部分合併計為238項共50萬1953元，
    事實認定尚有欠妥。貪污治罪條例第4條第1項第3款之建
    築或經辦公用工程或購辦公用器材、物品，浮報價額、數量
    罪，其所謂「浮報價額、數量」，係指就原價格故為提高，
    以少報多；或數量以少報多，從中圖利而言。本件係被告宙
    ○○等人明知如附表所載之二工處各單位之車輛於各該時間
    均在外正常使用而未停場保修，竟以填載不實之領料單、急
    用材料請購單等方法詐取上開公用器材款項，並非就原價格
    故為提高，以少報多，或就數量以少報多，而從中圖利，故
    應成立公務員利用職務上之機會詐取財物罪，原判決認係成
    立貪污治罪條例第4條第1項第3款之建築或經辦公用工程或
    購辦公用器材、物品，浮報價額、數量罪，適用法律亦有違
    誤。共犯貪污所得財物採連帶追繳沒收（發還）主義。原
    判決認被告戊○○、宙○○、辰○○、Ａ○○共犯本件貪污
    罪所得財物，應予追繳發還台灣省交通處公路局第二區工程
    處，但於主文及理由內均未記載連帶追繳發還之意旨，容有
    未洽。被告行為後，貪污治罪條例已於85年10月23日經總
    統公布修正，並自同年月25日起生效，已如前述，原判決未
    及予以新舊法律比較，亦有可議。被告宙○○等人上訴意旨
    仍執前詞否認犯罪，雖無理由，惟原判決既有上述可議之處
    ，應由本院將原判決關於被告宙○○、辰○○、Ａ○○、戊
    ○○、丙○○、辛○○等人部分予以撤銷改判。查本件被告
    宙○○等係因一時貪圖小利致犯本罪，且犯罪所得總共僅37
    萬5678元，而修正前貪污治罪條例第5條第1項第2款之利用
    職務上之機會詐取財物罪，係屬七年以上有期徒刑，得併科
    新台幣二百萬元之罪，情輕法重，其犯罪情狀在客觀上非無
    可憫恕之處，本院認如科以最低度刑仍嫌過重，爰依刑法第
    59條之規定酌量減輕其刑。茲審酌被告宙○○、辰○○、Ａ
    ○○、戊○○、丙○○、辛○○等人犯罪之動機、目的、手
    段、所生危害及犯後態度等一切情狀，分別量處被告等人如
    主文第二至五項所示之刑，並分別宣告褫奪公權。又被告宙
    ○○、辰○○、Ａ○○、戊○○等人因共同犯罪所得之新台
    幣37萬5678元，應予連帶追繳，並發還台灣省交通處公路局
    第二區工程處，如全部或一部無法追繳時，以其財產抵償之
    。又被告丙○○、辛○○犯罪情節尚非重大，檢察官亦為該
    二人求請從輕量刑，而其二人前均未曾受任何有期徒刑以上
    刑之宣告，有其等刑案資料查註紀錄表可憑，其等經此教訓
    ，自當知所惕勉而無虞再犯，本院綜核各情認上開有期徒刑
    之宣告，已足策其自新，所宣告之刑，以暫不執行為適當，
    併依法諭知緩刑五年，用啟向上。
六、不另為無罪部分：
一、檢察官起訴書論載被告宙○○、Ａ○○、辰○○、戊○○等
    人利用職務上之機會虛報車輛急用材料請購計238項，合計
    向二工處詐取50萬1953元（應為50萬9553元之誤，因其中起
    訴書就附表編號19號之採購金額8300元，誤載為700元）。
    然查，起訴書所列之供貨廠商計有9家材料商，除附表一所
    示由被告戊○○所提供之冠益公司、佳松、霖懋公司三家廠
    商之發票外，另如附表二所示之「誠信企業行」供貨2項金
    額計1萬3260元、「永琦汽車材料行」供貨24項金額計6萬34
    00元、「萬全汽車玻璃行」供貨1項金額為600元、「明和汽
    車電機行」供貨1項金額為5000元、「統力電池行」供貨3項
    金額計5500元、「吉田電機行」供貨1項金額為8000元、「
    寰良公司」供貨1項金額為3萬8115元，總金額共計13萬3875
    元（時間、車輛、種類、數量、金額均詳如附表二所載），
    並非被告李圖會利用冠益公司、霖懋公司、佳松行之名義所
    提供乙情，業據證人即「誠信企業行」負責人卯○○、「永
    琦汽車材料行」負責人地○○、「萬全玻璃行」負責人Ｃ○
    ○、「明和汽車電機行」負責人子○○、「統力電池行」負
    責人天○○之子亥○○、「吉田電機行」負責人寅○○、「
    寰良公司」負責人戌○○於本院更四審審理時分別到庭供證
    其等均確有於附表二所示時地如實提供材料、開立發票或估
    價單等語在卷（本院更四審卷一第174-185頁、卷二第31-33
    頁），且被告宙○○、辰○○、Ａ○○、戊○○、丙○○、
    辛○○等人亦堅決否認涉犯此部分犯行，公訴人復未提出其
    他事證以供調查，而併將之列為與被告李圖會共同浮報、虛
    報之範圍，即有違誤，惟因公訴人認此部分犯罪與上開科刑
    部分係屬連續犯之裁判上一罪關係，爰不另為無罪之諭知。
二、公訴意旨另略以：被告辰○○自80年元月間起，利用該處各
    單位（如段、施工所、施工隊）車輛之三、四級保養、二、
    三、四級修理進場保修需更換零件之際，辰○○明知進場保
    修車輛所須更換之零件項目，僅需數項即可換修完畢。惟為
    貪圖不法利益，竟用以少報多之方式，而以已進場車輛之名
    義，在領料單上虛偽增填換修之汽車零件材料，並交予機料
    課採購。而知情之技工江德海、乙○○、辛○○、巳○○等
    人出於連續幫助之意思，並未實際按規定詳細確實填寫領料
    單，而將其等印章委交辰○○，由辰○○代為填具原需更換
    之零件外另多報不實項目於領料單上，用以協助虛偽增列其
    他不實之項目於上開請料單（譬如該車輛僅須更換3項零件
    ，而虛報為5項）。Ａ○○、宙○○明知其情，猶據以填具
    急用材料請購單申請採購，並由戊○○提供自有之霖懋公司
    、佳松行及他人之冠益公司不實之估價單及發票以供辦理核
    銷手續，自80年1月起至81年12月止，辰○○等人利用購置
    公用物品之便，連續多次虛偽增報不實車輛急用材料請購項
    目及金額（詳細項目及金額不詳），因認被告宙○○、辰○
    ○、Ａ○○、戊○○等人此部分所為，另犯刑法第216條、
    第211條行使偽造公文書及貪污治罪條例第4條第1項第1款、
    第3款之罪嫌，被告江德海、乙○○、辛○○、巳○○關於
    此部分所為，另涉犯幫助被告宙○○等人犯刑法第216條、
    第211條行使偽造公文書及貪污治罪條例第4條第1項第1款、
    第3款之罪嫌云云。訊據被告宙○○、辰○○、Ａ○○、戊
    ○○、丙○○、辛○○等人均堅決否認此部分犯行，且公訴
    人迄本院辯論終結為止，均未提出被告宙○○等人浮報請購
    材料之具體時間、項目、金額以供調查。至被告辰○○、Ａ
    ○○、戊○○、丙○○、辛○○等人於中機組及檢察官偵查
    時雖曾自白請購材料時有以少報多之情事，但事後已否認此
    部分事實，況其等之自白亦未供出浮報請購材料之具體項目
    、金額，自不能以其等不明確之自白，即遽論被告宙○○、
    辰○○、Ａ○○、戊○○、丙○○、辛○○等人此部分罪責
    ，此外復查無其他確切證據足以證明被告宙○○等人確有此
    部分犯行，惟因公訴人認此部分與上開科刑部分具有裁判上
    一罪之連續關係，亦不另為無罪之諭知，附此說明。
丙、被告甲○○、Ｅ○○、丑○○、巳○○部分：
一、公訴意旨略以：被告甲○○係二工處機料課課長，負責保養
    場維修、車輛請購零件材料之審核，被告Ｅ○○自71年9月
    至81年1月24日止，被告丑○○自81年1月25日起，先後擔任
    二工處保養場場長，其2人負責綜理保養場業務及審核請購
    之汽車材料是否屬實，被告巳○○為該保養場技工，負責修
    護汽車及在領料單上填寫車輛需更換之零件；甲○○、丑○
    ○、Ｅ○○與同案被告宙○○等基於共同之犯意，明知依停
    場保養日報表審核急用材料請購單時，停場保養日報表內容
    所示如附表一所載二工處各單位車輛當時均在外正常使用，
    並無停場保養之情事，而急用材料請購單所堪請購項目均為
    不實，以及宙○○等人於材料請購時有以少報多之情事，被
    告甲○○、Ｅ○○、丑○○等竟予以核章通過，被告巳○○
    依規定應親自並據實填寫領料單，惟出於連續幫助之犯意，
    並未實際按規定詳細確實填寫領料單，而將其印章委交辰○
    ○，由辰○○代為填具不實之領料單，用以協助虛偽登載不
    實之上開請料單等公文書。因認被告甲○○、Ｅ○○、丑○
    ○三人與宙○○等人，共犯刑法第216條、第211條行使偽造
    公文書罪及貪污治罪條例第4條第1項第1款第3款之罪嫌、被
    告巳○○則涉犯幫助宙○○等人犯上開各罪之罪嫌等語。
二、按犯罪事實應依證據認定之，無證據不得認定犯罪事實，又
    不能證明被告犯罪者，應諭知無罪之判決，刑事訴訟法第15
    4條第2項及第301條第1項分別定有明文。次按刑事訴訟法上
    所謂認定犯罪事實之證據，係指足以認定被告確有犯罪行為
    之積極證據而言；如未能發現相當證據或證據不足以證明，
    自不能以推測或擬制之方法，以為裁判基礎（最高法院29年
    上字第3105號、40年台上字第86號判例參照）。又檢察官就
    被告犯罪事實，應負舉證責任，並指出證明之方法，刑事訴
    訟法第161條第1項定有明文。因此，檢察官對於起訴之犯罪
    事實，應負提出證據及說服之實質舉證責任。倘其所提出之
    證據，不足為被告有罪之積極證明，或其指出證明之方法，
    無從說服法院以形成被告有罪之心證，基於無罪推定之原則
    ，自應為被告無罪判決之諭知（最高法院92年台上字第128
    號判例參照）。訊據被告甲○○、Ｅ○○、丑○○、巳○○
    均堅決否認本件之犯行，被告甲○○辯稱：伊審核急用材料
    請購單，不須依據停場保養日報表，且伊只是書面審核，依
    專業知識看單價、材料名稱，是否合理，是否必須採購則依
    車輛之廠牌、種類來判斷，若有人虛報、浮報伊並不知情云
    云。被告Ｅ○○辯稱：車輛送修，材料是否須請領，由現場
    技工及監工審核，場長無須至維修現場實際核對或檢視維修
    之材料，且伊於領料單上蓋章，僅係行政核章而已，並不需
    核對停場保養日報表，而車輛換修零件時，有時係以電話請
    料，事後再進廠維修，有時係先購料維修再補辦領料手續，
    有時係技工攜帶材料至段裡或車輛損壞現場撿修，有時係車
    輛利用行駛之空擋來保養場維修，並無虛報、浮報材料之情
    形云云。被告丑○○辯稱：伊於領料單上蓋章，僅係書面審
    核，並不需要到現場查看車輛有無送修，且伊蓋章時，並未
    看到停場保養日報表，附表所示之材料均有換裝於車輛上，
    又保養場員工家人去世致送花園，均由伊私人款項支付，並
    未由他人支付之情形等語。被告巳○○辯稱：伊印章放在監
    工那裡，領料時由監工填領料單，並由監工蓋伊印章，伊在
    旁邊有同意，並無虛報之情形等語。經查：
(一)被告甲○○係機料課長，被告Ｅ○○、丑○○係保養場場長
    ，彼3人於審核請購單時，下層有監工、技工、採購人員之
    蓋章，若未有確切證據足資證明彼三人有與其屬下共同犯罪
    ，彼等為行政上之核章，縱屬其等核章之請購單有不實，彼
    3人未能發現，亦僅屬行政疏失，自不能僅以彼3人之核章即
    對其論以刑責。被告甲○○、Ｅ○○、丑○○3人均堅決否
    認與宙○○等人共同犯罪，急用材料請購單交由彼等審核時
    ，不必檢附停場保養日報表，亦據證人即二工處會計主任陳
    鴻鵬於原審訊問時證述屬實（見一審卷二第139頁背面），
    而急用材料請購之核銷付款，並不須要驗收報告單，亦據證
    人即二工處處長張嘉德於偵查中到庭證述屬實（見第14348
    號偵卷第69頁），又依據台灣省交通處公路局材料管理要點
    第37條規定，材料之品質、規格、及性能之檢驗與確認，由
    用料主管單位派出之驗收人員負責，其數量由收料單位人員
    負責查點，依此規定被告甲○○係機料課長，被告Ｅ○○、
    丑○○係保養場場長，對採購材料，均無須負親自驗收之責
    。
(二)共同被告乙○○、丙○○雖曾自白犯行，然並未供陳被告甲
    ○○、Ｅ○○、丑○○3人有共同犯罪之情事，而共同被告
    辛○○、Ａ○○、辰○○、戊○○於偵查中雖供述被告甲○
    ○、Ｅ○○、丑○○知情及共同犯罪，然查共同被告辛○○
    、辰○○、Ａ○○、戊○○所供尚有下列不實之處：
１、共同被告辛○○僅於83年8月24日中機組訊問時供稱：「我
    自79年間進入二工處保養廠擔任技工以來，即知保養場場長
    Ｅ○○（80年間由丑○○接任）、宙○○、Ａ○○、辰○○
    、機料課長甲○○及技工多人共同勾結零件承包廠商霖懋公
    司負責人李圖會，以不實之發票詐取汽車零件款項」等語（
    第14339號偵卷第18頁正、反面），並未就被告Ｅ○○、丑
    ○○、甲○○究竟如何與被告辰○○等人共同勾結有何具體
    陳述，且其於同日檢察官偵訊中均未述及被告Ｅ○○、丑○
    ○、甲○○有何共同犯罪之情事，其後被告辛○○亦均否認
    有上揭情事，是共同被告辛○○上揭於中機組所供既欠具體
    且又前後不一，非可遽採。
２、共同被告Ａ○○指稱：「明知急用材料請購單上部分材料未
    進貨，為何蓋章﹖）是課長甲○○及採購宙○○要我蓋章，
    我只有接受接待吃喝，或我去吃喝後簽廠商之帳，由他們付
    帳，我每月約2千元左右。」又供稱其在中國川菜館接受招
    待共有12.、4.、9.3.、11.2.、11.、5.
    六次... 參加者當時還有Ｅ○○、丑○○、甲○○等情，惟
    查被告甲○○於80年12月23日至24日、81年4月23日、81年9
    月3日、81年5月28日均出差，有出差請示單在卷可憑（見原
    審證物袋證13），被告甲○○既出差在外，Ａ○○指稱甲○
    ○共同接受招待是否屬實，仍有可疑且中國川菜負責人張宗
    文亦到庭證述沒見過甲○○、Ｅ○○、丑○○到該餐廳飲宴
    （見一審第2卷第35頁），證人施裕福亦到庭證稱：（保養
    場之聚餐，你是否曾參加，費用如何分攤﹖）如果是我主辦
    ，我就先代墊，再平均分攤，如由別人主辦，也是事後分攤
    ，我沒遇過由外人支付費用之聚餐（見一審第3卷第163頁）
    。共同被告Ａ○○另指稱：甲○○表示叫我不要管此事，並
    說我原領1千多元之工程獎金要幫我改為每月支2千多元之保
    養獎金，並於76年9月開始支領云云，惟查被告Ａ○○上開
    獎金之核發，係由監工員宙○○、劉宏雄於76年8月19日簽
    呈，被告甲○○核章後轉呈副處長、處長批准，有該簽呈附
    卷可稽（見更一卷三第86頁），簽呈日期係在76年8月19日
    ，而本案係發生在80年，足見Ａ○○此部分指述亦不實。共
    同被告Ａ○○又指稱：被告甲○○也告訴我，如缺錢可向他
    借，心情不好可找他喝酒云云，惟經迭次訊問，被告Ａ○○
    均供稱未曾向甲○○借錢，亦未曾找甲○○喝酒，被告Ａ○
    ○此部分所供亦不足採。被告Ａ○○另稱：除上開固定吃飯
    外，李圖會會每月另給我2千元左右當交際費，另外據其了
    解李圖會每月會另支付交際費給... 甲○○每月約1萬元以
    上等語，惟查被告甲○○、李圖會均否認此事，且又查無款
    項如何交付，由何人轉交，Ａ○○事後也否認有此事實，其
    此部分所供亦不足採。被告Ａ○○又稱：材料驗收報告單自
    80 年開始才填具，80年、81年之材料驗收報告單其原放在
    鐵櫃內，83年2月中旬，宙○○對其謂：驗收單蓋章會把人
    拖下水，事情大條了，幾天後，其將前述80年、81年之報告
    單攜至台中市○○街原保養場後面防火巷內撕掉云云。惟查
    80年、81年間，急用材料請購及零星採購之報（核）銷手續
    ，不須製作檢附驗收報告單，前已敘明，既未製作驗收報告
    單，Ａ○○所供其將驗收報告單撕掉云云，亦難認為真實。
３、被告辰○○於中機組訊問時雖供稱：「我承認自80年1月起
    ，我確實利用本處各單位進保養場保修之車輛，於填寫領料
    單時予以浮報，並由Ａ○○、宙○○、Ｅ○○、丑○○及乙
    ○○、丙○○、辛○○等人協助配合詐取汽車零件採購之款
    項」等語（第14253號偵卷第7頁），又指稱：「（清單上之
    物品是否為未買而虛報發票者），... 開始要做便告訴當時
    之場長Ｅ○○，他未反對而默認，只有偶爾請他每月1次左
    右，請他一起去吃飯，但我與廠商未給他其他好處，而丑○
    ○在81年底有幾樣我有告訴他，當時員工家人去世，做花圈
    時由此款中支付，．．」等語，惟證人張宗文已證實未見過
    被告Ｅ○○、丑○○到過該餐廳飲宴，證人施裕福亦證述保
    養場聚餐未  接受招待，前已敘明，而共同被告辰○○亦無
    法指出係何人家人去世，送花圈時用此款項，且被告辰○○
    事後亦供稱，其有關此部分所供並非真實。
４、共同被告戊○○於中機組訊問時供稱：「我記憶所及，二工
    處保養場前場長Ｅ○○及現任場長丑○○，在我交貨點交驗
    收時，均未曾至現場參與驗收工作」，於偵查中又供稱：（
    保養場之員工簽你的帳每月約多少錢﹖）每月約1萬5千元左
    右，曾簽者有Ａ○○、江德海、乙○○、賴德宗等人」（見
    第14348號偵卷第15、30頁），均未指述被告甲○○、Ｅ○
    ○、丑○○有共同犯罪。共同被告辛○○、Ａ○○、辰○○
    等人上開前後不一之指述，自非可據以認定被告甲○○、Ｅ
    ○○、丑○○有共同犯罪。
(三)被告巳○○於83年8月24日中機組訊問時供稱：「我知道保
    養場料工Ａ○○、監工辰○○等人有以急用材料請購之方式
    ，共同勾結廠商李圖會提供不實之發票詐取汽車零件款項，
    實際上廠商並未送貨予保養場，渠等卻製作不實之領料單及
    驗收報告單，據以向二工處報銷，自民國80年起至82 年初
    貴組開始偵查本案止，辰○○曾要求我在不實之領料單上蓋
    章幫助渠等詐取該汽車零件款項，至於次數我記不清楚」等
    語（第14339號偵卷第8頁背面），對於其究竟有無參與本件
    犯罪並無具體供述；其於同日之偵查中供稱：「（曾否需用
    零件浮報數目）時間久遠，我記不得也不清楚材料有無浮報
    ，聚餐我只一年內參加1、2次而已，我都有付錢，曾付過２
    、３百元，我與辰○○也只是普通之同事間關係」等語（第
    14 339號偵卷第33頁背面），亦難認其已自白本件犯行。共
    同被告乙○○、丙○○、辛○○、劉忠雄、辰○○等人雖曾
    自白犯行，然均未供陳被告巳○○有何共同犯罪之情事：
    共同被告辰○○於偵查中供稱：「‥事實上虛購之方法是在
    急用請購單上，（例如）原（只）需5項，（而另）加上2、
    3 項左右，...，此事我、技工、採購材料都應知道，技工
    中只有乙○○、辛○○、丙○○3人知道，因與他們3人比較
    有默契，其他技工我未讓他們知道，因我們是各別請料，‥
    ‥，會告訴Ａ○○、宙○○及李圖會3人那些部分不要買」
    等語（第14348號偵卷第34背），明確供稱技工中僅有被告
    乙○○、丙○○、辛○○3人知情。共同被告Ａ○○於偵
    查中對於有關飲宴由李圖會付款之情形亦供稱：「在中國川
    菜館我接受李圖會招待共...6 次，... 參加者當時還有Ｅ
    ○○、丑○○、甲○○、辰○○、宙○○、丙○○、乙○○
    ，杜棟宇、賴德忠等人，另外在『渡時機』有9次接受李圖
    會宴請，但詳細時間我記不清楚，參加的人也是上開Ｅ○○
    等人」等語（見第14253號偵卷一第353頁背面、354頁）。
    共同被告乙○○於偵查中供稱：「材料虛報累積下來的錢
    ，則我們去渡時機飲食店吃掉，有丙○○、Ａ○○、辛○○
    等人，其他同法虛報材料之人有引擎之丙○○、辛○○等人
    ，... 」等語（第14339號偵卷第29頁背面-30頁）。被告
    丙○○於中機組訊問時自白：「於79年至82年間，監工員辰
    ○○曾個別囑託我及技工等多人將私章交予他保管使用，致
    使辰○○、宙○○、Ａ○○等人藉機利用急用材料請購之方
    式，共同勾結廠商李圖會提供不實之發票詐取汽車零件款項
    ，.. 」等語（第1433號偵卷第22頁）。被告辛○○於中
    機組訊問時自白：「我自79年間進入二工處保養場擔任技工
    以來，即知保養場場長Ｅ○○（80年間由原副場長丑○○接
    任）、宙○○、Ａ○○、辰○○、機料課課長甲○○及技工
    多人共同勾結零件承包廠商霖懋公司負責人李圖會，以不實
    之發票詐取汽車零件款項，... 」等語（第14339號偵卷第
    18 頁）。上開各共同被告之自白中均未曾提及關於被告巳
    ○○係知情共同或幫忙犯罪情事；而證人即渡時機飲食店負
    責人張宗文於中機組訊問時證稱：「自民國81年起李圖會常
    招待省公路局二工處保養場人員至本店飲宴... 」、「於飲
    宴後常在帳單上簽名者有丙○○、Ａ○○、乙○○、辰○○
    」等語；證人即中國川菜館之負責人賴宏昌於中機組調查時
    亦證稱其曾見二工處保養場人員辰○○、Ａ○○、乙○○、
    丙○○等人至該菜館宴飲等語，亦均未提及被告巳○○涉犯
    本案，此外，復無其他積極證據足認被告巳○○涉有本件犯
    行，自難僅憑其於中機組未盡明確之自白即遽予認定其犯罪
    。
(四)原審對被告甲○○、Ｅ○○、丑○○、巳○○部分疏未詳察
    ，即遽予論罪科刑，尚有未當，被告甲○○、Ｅ○○、丑○
    ○、巳○○上訴意旨據以指摘原審此部分判決不當，其上訴
    為有理由，應由本院將原判決此部分撤銷改判，對被告甲○
    ○、Ｅ○○、丑○○、巳○○另為無罪之判決。
據上論斷，應依刑事訴訟法第369條第1項前段、第364條、第299
條第1項前段、第300條、第301條第1項，貪污治罪條例第3條、8
5年10月23日修正前貪污治罪條例第5條第1項第2款、第8條後段
、第9條、第16條、刑法第11條前段、第2條第1項前段、第28條
、第30條第2項、第213條、第215條、第216條、第59條、第37條
第2項、第74條第1項第1款，修正前刑法第55條、第56條，判決
如主文。
本案經檢察官午○○到庭執行職務。
中    華    民    國    98    年    8     月    26    日
            刑事第十庭    審判長法  官  林  照  明
                                法  官  郭  瑞  祥
                                法  官  林  欽  章
以上正本證明與原本無異。
如不服本判決應於收受送達後10日內向本院提出上訴書狀，其未
敘述上訴之理由者，並得於提起上訴後10日內向本院補提理由書
（均須按他造當事人之人數附繕本）「切勿逕送上級法院」。
                                書記官  卓  佳  儀
中    華    民    國    98    年    8     月    28    日
附錄論罪條文：
刑法第二百十三條：
公務員明知為不實之事項，而登載於職務上掌之公文書，足以生
損害於公眾或他人者，處一年以上七年以下有期徒刑。
八十五年十月二十三日修正前貪污治罪條例第五條第一項第二款
：
有左列行為之一者，處七年以上有期徒刑，得併科新台幣二百
萬元以下罰金：
二  利用職務上之機會，詐取財物者。
附表一：
┌──┬────┬──┬────┬─────┬───┬──┬───┬───┬────┬─────┬───┬───┬────┐
│項次│車號    │用途│請料日期│品名      │單位  │數量│  單價│採購總│廠商名稱│行車報告表│技工  │備註  │三四級保│
│    │        │    │        │          │      │    │      │金額（│        │記載正常行│      │(司機)│養表實輛│
│    │        │    │        │          │      │    │      │元）  │        │駛日期    │      │      │送修日期│
├──┼────┼──┼────┼─────┼───┼──┼───┼───┼────┼─────┼───┼───┼────┤
│  1 │000-0000│二修│80.1.16 │4"管束    │二段  │8尺 │    60│   480│冠益    │80.1.1-   │乙○○│吳煌仁│        │
│    │        │    │        │          │      │    │      │      │        │80.2.20   │      │      │        │
├──┼────┼──┼────┼─────┼───┼──┼───┼───┼────┼─────┼───┼───┼────┤
│  2 │000-0000│二修│80.1.16 │止洩帶    │二段  │8丸 │    15│   120│冠益    │80.1.1-   │乙○○│吳煌仁│        │
│    │        │    │        │          │      │    │      │      │        │80.2.20   │      │      │        │
├──┼────┼──┼────┼─────┼───┼──┼───┼───┼────┼─────┼───┼───┼────┤
│  3 │000-0000│二修│80.1.16 │45度彎頭  │二段  │3只 │   210│   630│冠益    │80.1.1-   │乙○○│吳煌仁│        │
│    │        │    │        │          │      │    │      │      │        │80.2.20   │      │      │        │
├──┼────┼──┼────┼─────┼───┼──┼───┼───┼────┼─────┼───┼───┼────┤
│  4 │000-0000│二修│80.1.16 │90度彎頭  │二段  │1只 │   210│   210│冠益    │80.1.1-   │乙○○│吳煌仁│        │
│    │        │    │        │          │      │    │      │      │        │80.2.20   │      │      │        │
├──┼────┼──┼────┼─────┼───┼──┼───┼───┼────┼─────┼───┼───┼────┤
│  5 │000-0000│二修│80.1.16 │雙接頭    │二段  │2只 │   140│   280│冠益    │80.1.1-   │乙○○│吳煌仁│        │
│    │        │    │        │          │      │    │      │      │        │80.2.20   │      │      │        │
├──┼────┼──┼────┼─────┼───┼──┼───┼───┼────┼─────┼───┼───┼────┤
│  6 │000-0000│二修│80.1.16 │2 1/2"x2.4│二段  │1支 │   580│   580│佳松    │80.1.1-   │乙○○│吳煌仁│        │
│    │        │    │        │尺接管    │      │    │      │      │        │80.2.20   │      │      │        │
├──┼────┼──┼────┼─────┼───┼──┼───┼───┼────┼─────┼───┼───┼────┤
│  7 │000-0000│二修│80.1.16 │2 1/2"凡而│二段  │2只 │   360│   720│佳松    │80.1.1-   │乙○○│吳煌仁│        │
│    │        │    │        │          │      │    │      │      │        │80.2.20   │      │      │        │
├──┼────┼──┼────┼─────┼───┼──┼───┼───┼────┼─────┼───┼───┼────┤
│  8 │000-0000│二修│80.1.16 │大變小接頭│二段  │1只 │   195│   195│冠益    │80.1.1-   │乙○○│吳煌仁│        │
│    │        │    │        │          │      │    │      │      │        │80.2.20   │      │      │        │
├──┼────┼──┼────┼─────┼───┼──┼───┼───┼────┼─────┼───┼───┼────┤
│  9 │000-0000│二修│80.1.16 │2 1/2"x2.3│二段  │1支 │   540│   540│佳松    │80.1.1-   │乙○○│吳煌仁│        │
│    │        │    │        │尺接管    │      │    │      │      │        │80.2.20   │      │      │        │
├──┼────┼──┼────┼─────┼───┼──┼───┼───┼────┼─────┼───┼───┼────┤
│ 10 │000-0000│二修│80.1.16 │2 1/2"x1尺│二段  │2支 │   270│   540│佳松    │80.1.1-   │乙○○│吳煌仁│        │
│    │        │    │        │接管      │      │    │      │      │        │80.2.20   │      │      │        │
├──┼────┼──┼────┼─────┼───┼──┼───┼───┼────┼─────┼───┼───┼────┤
│ 11 │000-0000│二修│80.1.16 │2 1/2"x6寸│二段  │1支 │   180│   180│佳松    │80.1.1-   │乙○○│吳煌仁│        │
│    │        │    │        │接管      │      │    │      │      │        │80.2.20   │      │      │        │
├──┼────┼──┼────┼─────┼───┼──┼───┼───┼────┼─────┼───┼───┼────┤
│ 12 │000-0000│二修│80.1.16 │螺絲連帽  │二段  │10只│    45│   450│冠益    │80.1.1-   │乙○○│吳煌仁│        │
│    │        │    │        │          │      │    │      │      │        │80.2.20   │      │      │        │
├──┼────┼──┼────┼─────┼───┼──┼───┼───┼────┼─────┼───┼───┼────┤
│ 13 │000-0000│二修│80.1.22 │閃光器    │二段  │1只 │   180│   180│冠益    │80.1.1-   │庚○○│吳煌仁│        │
│    │        │    │        │          │      │    │      │      │        │80.2.20   │      │      │        │
├──┼────┼──┼────┼─────┼───┼──┼───┼───┼────┼─────┼───┼───┼────┤
│ 14 │000-0000│二修│80.1.30 │照地鏡連柄│二段  │1組 │   680│   680│冠益    │80.1.21-  │張珊源│未○○│        │
│    │        │    │        │          │      │    │      │      │        │80.2.20   │      │      │        │
├──┼────┼──┼────┼─────┼───┼──┼───┼───┼────┼─────┼───┼───┼────┤
│ 15 │000-0000│二修│80.1.23 │車門玻璃鎖│三段  │2只 │    80│   160│冠益    │80.1.21-  │乙○○│周同期│        │
│    │        │    │        │扣        │      │    │      │      │        │80.2.20   │      │      │        │
├──┼────┼──┼────┼─────┼───┼──┼───┼───┼────┼─────┼───┼───┼────┤
│ 16 │000-0000│二修│80.1.23 │喇叭      │三段  │2只 │   350│   700│佳松    │80.1.21-  │酉○○│劉嵩  │        │
│    │        │    │        │          │      │    │      │      │        │80.1.31   │      │      │        │
├──┼────┼──┼────┼─────┼───┼──┼───┼───┼────┼─────┼───┼───┼────┤
│ 17 │000-0000│四保│80.1.23 │後輪軸殼  │七段  │1組 │  8300│  8300│佳松    │80.1.21-  │巳○○│阮建榮│        │
│    │        │    │        │          │      │    │      │      │        │80.2.20   │      │      │        │
├──┼────┼──┼────┼─────┼───┼──┼───┼───┼────┼─────┼───┼───┼────┤
│ 18 │000-0000│四保│80.1.24 │煞車總部  │五段  │1只 │  2800│  2800│佳松    │          │黃○○│蔡敬國│        │
│    │        │    │        │          │      │    │      │      │        │          │      │      │        │
├──┼────┼──┼────┼─────┼───┼──┼───┼───┼────┼─────┼───┼───┼────┤
│ 19 │000-0000│四保│80.1.24 │機油心子  │五段  │1只 │   360│   360│佳松    │          │丙○○│蔡敬國│        │
│    │        │    │        │          │      │    │      │      │        │          │      │      │        │
├──┼────┼──┼────┼─────┼───┼──┼───┼───┼────┼─────┼───┼───┼────┤
│ 20 │000-0000│四保│80.1.24 │汽油心子  │五段  │1只 │   180│   180│冠益    │          │丙○○│蔡敬國│        │
│    │        │    │        │          │      │    │      │      │        │          │      │      │        │
├──┼────┼──┼────┼─────┼───┼──┼───┼───┼────┼─────┼───┼───┼────┤
│ 21 │000-0000│四保│80.1.24 │空氣心子  │五段  │1只 │   650│   650│霖懋    │          │丙○○│蔡敬國│        │
│    │        │    │        │          │      │    │      │      │        │          │      │      │        │
├──┼────┼──┼────┼─────┼───┼──┼───┼───┼────┼─────┼───┼───┼────┤
│ 22 │000-0000│三保│80.1.24 │風扇皮帶  │四段  │1條 │   210│   210│冠益    │80.1.1-   │丙○○│劉聰賢│81.3.9  │
│    │        │    │        │          │      │    │      │      │        │80.2.20   │      │      │        │
├──┼────┼──┼────┼─────┼───┼──┼───┼───┼────┼─────┼───┼───┼────┤
│ 23 │000-0000│三保│80.1.24 │汽油泵墊片│四段  │1只 │   140│   140│霖懋    │80.1.1-   │乙○○│劉聰賢│81.3.9  │
│    │        │    │        │          │      │    │      │      │        │80.2.20   │      │      │        │
├──┼────┼──┼────┼─────┼───┼──┼───┼───┼────┼─────┼───┼───┼────┤
│ 24 │000-0000│二修│80.1.25 │汽缸床墊  │五段  │1只 │  1350│  1350│霖懋    │80.1.21-  │辛○○│許炳耀│        │
│    │        │    │        │          │      │    │      │      │        │80.2.20   │      │      │        │
├──┼────┼──┼────┼─────┼───┼──┼───┼───┼────┼─────┼───┼───┼────┤
│ 25 │000-0000│二修│80.1.25 │油精      │五段  │1罐 │   170│   170│冠益    │80.1.21-  │辛○○│許炳耀│        │
│    │        │    │        │          │      │    │      │      │        │80.2.20   │      │      │        │
├──┼────┼──┼────┼─────┼───┼──┼───┼───┼────┼─────┼───┼───┼────┤
│ 26 │000-0000│二修│80.1.25 │水精      │五段  │1罐 │   110│   110│冠益    │80.1.21-  │辛○○│許炳耀│        │
│    │        │    │        │          │      │    │      │      │        │80.2.20   │      │      │        │
├──┼────┼──┼────┼─────┼───┼──┼───┼───┼────┼─────┼───┼───┼────┤
│ 27 │000-0000│二修│80.1.25 │水箱蓋    │五段  │1只 │   140│   140│冠益    │80.1.21-  │辛○○│許炳耀│        │
│    │        │    │        │          │      │    │      │      │        │80.2.20   │      │      │        │
├──┼────┼──┼────┼─────┼───┼──┼───┼───┼────┼─────┼───┼───┼────┤
│ 28 │000-0000│二修│80.1.25 │機油心子  │五段  │1只 │   380│   380│佳松    │80.1.21-  │辛○○│許炳耀│        │
│    │        │    │        │          │      │    │      │      │        │80.2.20   │      │      │        │
├──┼────┼──┼────┼─────┼───┼──┼───┼───┼────┼─────┼───┼───┼────┤
│ 29 │000-0000│二修│80.1.25 │節溫器    │五段  │1只 │   420│   420│佳松    │80.1.21-  │辛○○│許炳耀│        │
│    │        │    │        │          │      │    │      │      │        │80.2.20   │      │      │        │
├──┼────┼──┼────┼─────┼───┼──┼───┼───┼────┼─────┼───┼───┼────┤
│ 30 │000-0000│二修│80.1.25 │路碼表心子│三段  │1條 │   850│   850│佳松    │80.1.21-  │巳○○│周同期│        │
│    │        │    │        │連殼      │      │    │      │      │        │80.2.20   │      │      │        │
├──┼────┼──┼────┼─────┼───┼──┼───┼───┼────┼─────┼───┼───┼────┤
│ 31 │000-0000│二修│80.1.25 │警示燈    │二段  │1只 │  2100│  2100│霖懋    │          │宇○○│蕭富文│        │
│    │        │    │        │          │      │    │      │      │        │          │      │      │        │
├──┼────┼──┼────┼─────┼───┼──┼───┼───┼────┼─────┼───┼───┼────┤
│ 32 │000-0000│二修│80.2.25 │差速箱油封│二段  │1只 │   450│   450│冠益    │80.2.24-  │玄○○│王信豐│        │
│    │        │    │        │          │      │    │      │      │        │80.3.20   │      │      │        │
├──┼────┼──┼────┼─────┼───┼──┼───┼───┼────┼─────┼───┼───┼────┤
│ 33 │SS-3717 │二修│80.3.12 │空氣心子  │二段  │1只 │  3800│  3800│霖懋    │          │丙○○│蕭富文│        │
│    │        │    │        │          │      │    │      │      │        │          │      │      │        │
├──┼────┼──┼────┼─────┼───┼──┼───┼───┼────┼─────┼───┼───┼────┤
│ 34 │000-0000│三保│80.3.22 │火星塞    │二段  │4只 │    40│   160│冠益    │80.3.21-  │丙○○│未○○│        │
│    │        │    │        │          │      │    │      │      │        │80.4.20   │      │      │        │
├──┼────┼──┼────┼─────┼───┼──┼───┼───┼────┼─────┼───┼───┼────┤
│ 35 │000-0000│二修│80.4.16 │散熱馬達  │二段  │1只 │  2800│  2800│佳松    │80.3.21-  │庚○○│蔡學良│81.5.5  │
│    │        │    │        │          │      │    │      │      │        │80.4.20   │      │      │81.7.3  │
├──┼────┼──┼────┼─────┼───┼──┼───┼───┼────┼─────┼───┼───┼────┤
│ 36 │000-0000│二修│80.4.16 │倒車燈    │六段  │1只 │   370│   370│冠益    │80.3.21-  │林本桂│陳建成│        │
│    │        │    │        │          │      │    │      │      │        │80.4.20   │      │      │        │
├──┼────┼──┼────┼─────┼───┼──┼───┼───┼────┼─────┼───┼───┼────┤
│ 37 │000-0000│二修│80.4.16 │後燈      │六段  │2只 │   480│   960│冠益    │80.3.21-  │林本桂│陳建成│        │
│    │        │    │        │          │      │    │      │      │        │80.4.20   │      │      │        │
├──┼────┼──┼────┼─────┼───┼──┼───┼───┼────┼─────┼───┼───┼────┤
│ 38 │000-0000│二修│80.4.16 │後方向燈  │六段  │2只 │   480│   960│冠益    │80.3.21-  │林本桂│陳建成│        │
│    │        │    │        │          │      │    │      │      │        │80.4.20   │      │      │        │
├──┼────┼──┼────┼─────┼───┼──┼───┼───┼────┼─────┼───┼───┼────┤
│ 39 │000-0000│二修│80.4.18 │火星塞    │四段  │4只 │   100│   400│冠益    │80.4.1-   │辛○○│陳勝源│        │
│    │        │    │        │          │      │    │      │      │        │80.5.20   │      │      │        │
├──┼────┼──┼────┼─────┼───┼──┼───┼───┼────┼─────┼───┼───┼────┤
│ 40 │000-0000│三保│80.4.22 │空氣心子  │五段  │1只 │   750│   750│霖懋    │          │癸○○│張雲祥│        │
│    │        │    │        │          │      │    │      │      │        │          │      │      │        │
├──┼────┼──┼────┼─────┼───┼──┼───┼───┼────┼─────┼───┼───┼────┤
│ 41 │000-0000│三保│80.4.22 │柴油心子  │五段  │1只 │   180│   180│冠益    │          │癸○○│張雲祥│        │
│    │        │    │        │          │      │    │      │      │        │          │      │      │        │
├──┼────┼──┼────┼─────┼───┼──┼───┼───┼────┼─────┼───┼───┼────┤
│ 42 │000-0000│三保│80.4.22 │機油心子  │五段  │1只 │   210│   210│佳松    │          │癸○○│張雲祥│        │
│    │        │    │        │          │      │    │      │      │        │          │      │      │        │
├──┼────┼──┼────┼─────┼───┼──┼───┼───┼────┼─────┼───┼───┼────┤
│ 43 │000-0000│二修│80.4.22 │傳動軸螺絲│七段  │4支 │    45│   180│冠益    │80.4.21-  │巳○○│阮建榮│81.5.8  │
│    │        │    │        │          │      │    │      │      │        │80.6.20   │      │      │81.7.8  │
├──┼────┼──┼────┼─────┼───┼──┼───┼───┼────┼─────┼───┼───┼────┤
│ 44 │000-0000│二修│80.5.23 │油箱蓋    │二段  │1只 │   280│   280│佳松    │          │丙○○│林子龍│        │
│    │        │    │        │          │      │    │      │      │        │          │      │      │        │
├──┼────┼──┼────┼─────┼───┼──┼───┼───┼────┼─────┼───┼───┼────┤
│ 45 │000-0000│二修│80.5.24 │高壓線    │六段  │1組 │  4300│  4300│霖懋    │80.5.21-  │辛○○│劉憲制│        │
│    │        │    │        │          │      │    │      │      │        │80.6.20   │      │      │        │
├──┼────┼──┼────┼─────┼───┼──┼───┼───┼────┼─────┼───┼───┼────┤
│ 46 │000-0000│二修│80.5.30 │預熱塞    │四段  │4只 │   280│  1120│佳松    │80.5.21-  │庚○○│洪連輝│81.3.21 │
│    │        │    │        │          │      │    │      │      │        │80.6.20   │      │      │        │
├──┼────┼──┼────┼─────┼───┼──┼───┼───┼────┼─────┼───┼───┼────┤
│ 47 │000-0000│二修│80.6.1  │風扇皮帶  │二段  │1條 │   480│   480│佳松    │          │丙○○│蕭富文│        │
│    │        │    │        │          │      │    │      │      │        │          │      │      │        │
├──┼────┼──┼────┼─────┼───┼──┼───┼───┼────┼─────┼───┼───┼────┤
│ 48 │000-0000│二修│80.6.1  │冷氣皮帶  │二段  │1條 │   480│   480│佳松    │          │丙○○│蕭富文│        │
│    │        │    │        │          │      │    │      │      │        │          │      │      │        │
├──┼────┼──┼────┼─────┼───┼──┼───┼───┼────┼─────┼───┼───┼────┤
│ 49 │SS-3729 │三保│80.6.5  │液壓馬達  │三段  │1只 │ 28400│ 28400│霖懋    │          │巳○○│林文輝│        │
│    │        │    │        │          │      │    │      │      │        │          │      │      │        │
├──┼────┼──┼────┼─────┼───┼──┼───┼───┼────┼─────┼───┼───┼────┤
│ 50 │000-0000│二修│80.6.10 │鐵鏈      │二段  │1條 │   650│   650│佳松    │80.5.21-  │乙○○│蔡學良│81.5.15 │
│    │        │    │        │          │      │    │      │      │        │80.6.20   │      │      │81.7.3  │
├──┼────┼──┼────┼─────┼───┼──┼───┼───┼────┼─────┼───┼───┼────┤
│ 51 │000-0000│二修│80.6.12 │照後鏡    │二段  │1只 │   280│   280│冠益    │80.5.21-  │乙○○│劉皖忠│81.7.13 │
│    │        │    │        │          │      │    │      │      │        │80.6.20   │      │      │81.8.10 │
├──┼────┼──┼────┼─────┼───┼──┼───┼───┼────┼─────┼───┼───┼────┤
│ 52 │000-0000│二修│80.6.13 │引擎蓋掛勾│七段  │2只 │  1800│  3600│佳松    │80.5.21-  │乙○○│張良安│        │
│    │        │    │        │          │      │    │      │      │        │80.6.20   │      │      │        │
├──┼────┼──┼────┼─────┼───┼──┼───┼───┼────┼─────┼───┼───┼────┤
│ 53 │000-0000│四保│80.6.13 │導料鋼板  │施工隊│1塊 │  4800│  4800│霖懋    │80.6.1-   │丁○○│沈進楚│        │
│    │        │    │        │          │      │    │      │      │        │80.6.20   │      │      │        │
├──┼────┼──┼────┼─────┼───┼──┼───┼───┼────┼─────┼───┼───┼────┤
│ 54 │000-0000│四保│80.6.13 │左右導料鋼│施工隊│2塊 │   870│  1740│佳松    │80.6.1-   │丁○○│沈進楚│        │
│    │        │    │        │板        │      │    │      │      │        │80.6.20   │      │      │        │
├──┼────┼──┼────┼─────┼───┼──┼───┼───┼────┼─────┼───┼───┼────┤
│ 55 │000-0000│二修│80.6.15 │離合器分邦│四段  │1只 │  5700│  5700│霖懋    │80.5.21-  │巳○○│劉聰賢│        │
│    │        │    │        │          │      │    │      │      │        │80.6.20   │      │      │        │
├──┼────┼──┼────┼─────┼───┼──┼───┼───┼────┼─────┼───┼───┼────┤
│ 56 │000-0000│二修│80.6.19 │警示燈    │二段  │1只 │  2100│  2100│霖懋    │80.5.21-  │李本桂│蔡學良│        │
│    │        │    │        │          │      │    │      │      │        │80.6.20   │      │      │        │
├──┼────┼──┼────┼─────┼───┼──┼───┼───┼────┼─────┼───┼───┼────┤
│ 57 │000-0000│二修│80.6.26 │前保險桿  │四段  │1支 │  3200│  3200│霖懋    │80.5.21-  │乙○○│陳勝源│        │
│    │        │    │        │          │      │    │      │      │        │80.6.20   │      │      │        │
├──┼────┼──┼────┼─────┼───┼──┼───┼───┼────┼─────┼───┼───┼────┤
│ 58 │000-0000│二修│80.6.26 │前保險桿桿│四段  │2只 │   520│  1040│霖懋    │80.5.21-  │乙○○│陳勝源│        │
│    │        │    │        │彎角      │      │    │      │      │        │80.6.20   │      │      │        │
├──┼────┼──┼────┼─────┼───┼──┼───┼───┼────┼─────┼───┼───┼────┤
│ 59 │000-0000│二修│80.6.26 │前保險桿橡│四段  │1條 │  1150│  1150│霖懋    │80.5.21-  │乙○○│陳勝源│        │
│    │        │    │        │皮條      │      │    │      │      │        │80.6.20   │      │      │        │
├──┼────┼──┼────┼─────┼───┼──┼───┼───┼────┼─────┼───┼───┼────┤
│ 60 │000-0000│二修│80.6.26 │打火頭    │六段  │1只 │   140│   140│冠益    │80.6.21-  │丙○○│胡建清│81.6.23 │
│    │        │    │        │          │      │    │      │      │        │80.7.20   │      │      │        │
├──┼────┼──┼────┼─────┼───┼──┼───┼───┼────┼─────┼───┼───┼────┤
│ 61 │000-0000│二修│80.6.21 │照後鏡    │二段  │1只 │   180│   180│冠益    │80.6.21-  │乙○○│嵇湧泉│81.6.10 │
│    │        │    │        │          │      │    │      │      │        │80.7.20   │      │      │        │
├──┼────┼──┼────┼─────┼───┼──┼───┼───┼────┼─────┼───┼───┼────┤
│ 62 │000-0000│二修│80.6.20 │輪胎蓋    │二段  │3只 │   120│   360│冠益    │80.5.21-  │乙○○│未○○│        │
│    │        │    │        │          │      │    │      │      │        │80.6.20   │      │      │        │
├──┼────┼──┼────┼─────┼───┼──┼───┼───┼────┼─────┼───┼───┼────┤
│ 63 │000-0000│二修│80.7.1  │機油精    │二段  │1罐 │   170│   170│冠益    │80.6.11-  │辛○○│未○○│        │
│    │        │    │        │          │      │    │      │      │        │80.7.10   │      │      │        │
├──┼────┼──┼────┼─────┼───┼──┼───┼───┼────┼─────┼───┼───┼────┤
│ 64 │000-0000│二修│80.7.1  │水邦浦傳動│二段  │1只 │  1560│  1560│霖懋    │80.6.21-  │玄○○│吳煌仁│        │
│    │        │    │        │接頭      │      │    │      │      │        │80.7.20   │      │      │        │
├──┼────┼──┼────┼─────┼───┼──┼───┼───┼────┼─────┼───┼───┼────┤
│ 65 │000-0000│二修│80.7.3  │油箱      │二段  │1只 │  3500│  3500│霖懋    │          │癸○○│林子龍│        │
│    │        │    │        │          │      │    │      │      │        │          │      │      │        │
├──┼────┼──┼────┼─────┼───┼──┼───┼───┼────┼─────┼───┼───┼────┤
│ 66 │000-0000│二修│80.7.3  │雨刷馬達  │一段  │1只 │  4900│  4900│霖懋    │80.7.21-  │庚○○│鍾智程│81.3.19 │
│    │        │    │        │          │      │    │      │      │        │80.8.20   │      │      │        │
├──┼────┼──┼────┼─────┼───┼──┼───┼───┼────┼─────┼───┼───┼────┤
│ 67 │000-0000│二修│80.7.8  │消音器    │一段  │1支 │  1550│  1550│霖懋    │80.7.21-  │乙○○│鍾智程│81.3.19 │
│    │        │    │        │          │      │    │      │      │        │80.8.20   │      │      │        │
├──┼────┼──┼────┼─────┼───┼──┼───┼───┼────┼─────┼───┼───┼────┤
│ 68 │000-0000│二修│80.7.9  │自動阻風門│五段  │1只 │  5700│  5700│佳松    │80.6.21-  │丙○○│蔡敬國│        │
│    │        │    │        │控制器    │      │    │      │      │        │80.8.20   │      │      │        │
├──┼────┼──┼────┼─────┼───┼──┼───┼───┼────┼─────┼───┼───┼────┤
│ 69 │000-0000│二修│80.7.16 │排氣管    │一段  │1支 │  1200│  1200│佳松    │80.7.21-  │丁○○│鍾智程│81.3.19 │
│    │        │    │        │          │      │    │      │      │        │80.8.20   │      │      │        │
├──┼────┼──┼────┼─────┼───┼──┼───┼───┼────┼─────┼───┼───┼────┤
│ 70 │SS-3717 │三保│80.7.16 │柴油心子  │二段  │1只 │  1300│  1300│冠益    │          │丙○○│蕭富文│        │
│    │        │    │        │          │      │    │      │      │        │          │      │      │        │
├──┼────┼──┼────┼─────┼───┼──┼───┼───┼────┼─────┼───┼───┼────┤
│ 71 │SS-3717 │三保│80.7.16 │螺絲連帽  │二段  │12只│    32│   384│冠益    │          │巳○○│蕭富文│        │
│    │        │    │        │          │      │    │      │      │        │          │      │      │        │
├──┼────┼──┼────┼─────┼───┼──┼───┼───┼────┼─────┼───┼───┼────┤
│ 72 │SS-3717 │三保│80.7.16 │機油心子  │二段  │1只 │  1300│  1300│佳松    │          │丙○○│蕭富文│        │
│    │        │    │        │          │      │    │      │      │        │          │      │      │        │
├──┼────┼──┼────┼─────┼───┼──┼───┼───┼────┼─────┼───┼───┼────┤
│ 73 │SS-3717 │三保│80.7.16 │液壓油心子│二段  │1只 │  1450│  1450│佳松    │          │巳○○│蕭富文│        │
│    │        │    │        │          │      │    │      │      │        │          │      │      │        │
├──┼────┼──┼────┼─────┼───┼──┼───┼───┼────┼─────┼───┼───┼────┤
│ 74 │000-0000│二修│80.7.19 │白鐵網    │六段  │1張 │  9500│  9500│霖懋    │          │丁○○│陳建成│        │
│    │        │    │        │          │      │    │      │      │        │          │      │      │        │
├──┼────┼──┼────┼─────┼───┼──┼───┼───┼────┼─────┼───┼───┼────┤
│ 75 │000-0000│二修│80.7.19 │白鐵網    │六段  │1張 │  1200│  1200│霖懋    │          │丁○○│陳建成│        │
│    │        │    │        │          │      │    │      │      │        │          │      │      │        │
├──┼────┼──┼────┼─────┼───┼──┼───┼───┼────┼─────┼───┼───┼────┤
│ 76 │000-0000│二修│80.7.23 │後燈      │五段  │1只 │  1150│  1150│佳松    │          │宇○○│謝克明│81.3.12 │
│    │        │    │        │          │      │    │      │      │        │          │      │      │        │
├──┼────┼──┼────┼─────┼───┼──┼───┼───┼────┼─────┼───┼───┼────┤
│ 77 │000-0000│二修│80.7.23 │牌照燈    │五段  │1只 │   380│   380│佳松    │          │宇○○│謝克明│81.3.12 │
│    │        │    │        │          │      │    │      │      │        │          │      │      │        │
├──┼────┼──┼────┼─────┼───┼──┼───┼───┼────┼─────┼───┼───┼────┤
│ 78 │000-0000│二修│80.7.23 │排氣管螺絲│一段  │2支 │    65│   130│冠益    │80.7.21-  │乙○○│鍾智程│81.3.19 │
│    │        │    │        │          │      │    │      │      │        │80.8.20   │      │      │        │
├──┼────┼──┼────┼─────┼───┼──┼───┼───┼────┼─────┼───┼───┼────┤
│ 79 │000-0000│二修│80.7.30 │冷氣調整軸│七段  │1個 │   180│   180│冠益    │          │宇○○│莊勝雄│        │
│    │        │    │        │承        │      │    │      │      │        │          │      │      │        │
├──┼────┼──┼────┼─────┼───┼──┼───┼───┼────┼─────┼───┼───┼────┤
│ 80 │000-0000│二修│80.7.30 │風扇皮帶  │二段  │1條 │   210│   210│霖懋    │          │宇○○│莊勝雄│        │
│    │        │    │        │          │      │    │      │      │        │          │      │      │        │
├──┼────┼──┼────┼─────┼───┼──┼───┼───┼────┼─────┼───┼───┼────┤
│ 81 │000-0000│二保│80.7.30 │煞車油杯  │一段  │1只 │    85│    85│霖懋    │80.7.21-  │壬○○│徐文秋│        │
│    │        │    │        │          │      │    │      │      │        │80.8.20   │      │      │        │
├──┼────┼──┼────┼─────┼───┼──┼───┼───┼────┼─────┼───┼───┼────┤
│ 82 │000-0000│二修│81.6.1  │後車門六角│七段  │1組 │   850│   850│佳松    │81.5.21-  │申○○│孔慶敏│81.8.26 │
│    │        │    │        │鎖        │      │    │      │      │        │81.6.20   │      │      │        │
├──┼────┼──┼────┼─────┼───┼──┼───┼───┼────┼─────┼───┼───┼────┤
│ 83 │SS-3717 │二修│80.8.13 │斷電器    │二段  │1只 │  1350│  1350│霖懋    │          │林本桂│蕭富文│        │
│    │        │    │        │          │      │    │      │      │        │          │      │      │        │
├──┼────┼──┼────┼─────┼───┼──┼───┼───┼────┼─────┼───┼───┼────┤
│ 84 │000-0000│二修│80.8.16 │快急速控制│五段  │1只 │  6950│  6950│霖懋    │80.6.21-  │辛○○│蔡敬國│        │
│    │        │    │        │器        │      │    │      │      │        │80.8.20   │      │      │        │
├──┼────┼──┼────┼─────┼───┼──┼───┼───┼────┼─────┼───┼───┼────┤
│ 85 │000-0000│三保│80.8.19 │電動泵浦  │七段  │1只 │  3800│  3800│霖懋    │          │乙○○│阮建榮│81.4.20 │
│    │        │    │        │          │      │    │      │      │        │          │      │      │81.7.16 │
├──┼────┼──┼────┼─────┼───┼──┼───┼───┼────┼─────┼───┼───┼────┤
│ 86 │000-0000│三保│80.8.19 │內水頭    │七段  │1只 │   350│   350│冠益    │          │丙○○│阮建榮│81.4.20 │
│    │        │    │        │          │      │    │      │      │        │          │      │      │81.7.16 │
├──┼────┼──┼────┼─────┼───┼──┼───┼───┼────┼─────┼───┼───┼────┤
│ 87 │000-0000│二修│80.8.20 │火星塞    │七段  │4只 │   100│   400│冠益    │80.7.22-  │掌設  │張良安│        │
│    │        │    │        │          │      │    │      │      │        │80.8.20   │      │      │        │
├──┼────┼──┼────┼─────┼───┼──┼───┼───┼────┼─────┼───┼───┼────┤
│ 88 │000-0000│二修│80.8.22 │風扇皮帶  │三段  │1條 │   240│   240│佳松    │80.7.21-  │癸○○│黃清賀│        │
│    │        │    │        │          │      │    │      │      │        │80.9.20   │      │      │        │
├──┼────┼──┼────┼─────┼───┼──┼───┼───┼────┼─────┼───┼───┼────┤
│ 89 │000-0000│三修│80.8.30 │冷氣膨脹閥│四段  │2只 │   650│  1300│佳松    │80.7.21-  │庚○○│張慶勳│        │
│    │        │    │        │          │      │    │      │      │        │80.9.20   │      │      │        │
├──┼────┼──┼────┼─────┼───┼──┼───┼───┼────┼─────┼───┼───┼────┤
│ 90 │000-0000│三修│80.8.28 │牌照燈    │四段  │1只 │   380│   380│冠益    │80.7.21-  │庚○○│張慶勳│        │
│    │        │    │        │          │      │    │      │      │        │80.9.20   │      │      │        │
├──┼────┼──┼────┼─────┼───┼──┼───┼───┼────┼─────┼───┼───┼────┤
│ 91 │000-0000│二修│80.8.29 │油表      │二段  │1只 │  1350│  1350│冠益    │80.8.21-  │庚○○│吳煌仁│        │
│    │        │    │        │          │      │    │      │      │        │80.9.20   │      │      │        │
├──┼────┼──┼────┼─────┼───┼──┼───┼───┼────┼─────┼───┼───┼────┤
│ 92 │000-0000│二修│80.8.29 │油箱浮筒  │二段  │1只 │  3800│  3800│佳松    │80.8.21-  │庚○○│吳煌仁│        │
│    │        │    │        │          │      │    │      │      │        │80.9.20   │      │      │        │
├──┼────┼──┼────┼─────┼───┼──┼───┼───┼────┼─────┼───┼───┼────┤
│ 93 │000-0000│裝用│80.9.2  │工時錶    │二段  │1只 │  2100│  2100│霖懋    │          │宇○○│林子龍│        │
│    │        │    │        │          │      │    │      │      │        │          │      │      │        │
├──┼────┼──┼────┼─────┼───┼──┼───┼───┼────┼─────┼───┼───┼────┤
│ 94 │000-0000│二修│80.9.24 │前煞車來令│五段  │4片 │   150│   600│霖懋    │          │黃○○│許炳耀│        │
│    │        │    │        │片        │      │    │      │      │        │          │      │      │        │
├──┼────┼──┼────┼─────┼───┼──┼───┼───┼────┼─────┼───┼───┼────┤
│ 95 │000-0000│二修│80.9.24 │前煞車盤  │五段  │2只 │  1550│  3100│霖懋    │          │黃○○│許炳耀│        │
│    │        │    │        │          │      │    │      │      │        │          │      │      │        │
├──┼────┼──┼────┼─────┼───┼──┼───┼───┼────┼─────┼───┼───┼────┤
│ 96 │000-0000│二修│80.9.10 │機油精    │二段  │2缶 │   170│   340│冠益    │80.8.21-  │丙○○│吳煌仁│81.6.22 │
│    │        │    │        │          │      │    │      │      │        │80.9.20   │      │      │        │
├──┼────┼──┼────┼─────┼───┼──┼───┼───┼────┼─────┼───┼───┼────┤
│ 97 │SS-3717 │二修│80.9.19 │空氣心子  │二段  │1組 │  3800│  3800│霖懋    │          │丙○○│蕭富文│        │
│    │        │    │        │          │      │    │      │      │        │          │      │      │        │
├──┼────┼──┼────┼─────┼───┼──┼───┼───┼────┼─────┼───┼───┼────┤
│ 98 │000-0000│二修│80.9.24 │側燈      │二段  │1組 │   560│   560│冠益    │80.9.21-  │庚○○│未○○│        │
│    │        │    │        │          │      │    │      │      │        │80.11.20  │      │      │        │
├──┼────┼──┼────┼─────┼───┼──┼───┼───┼────┼─────┼───┼───┼────┤
│ 99 │000-0000│二修│80.10.14│警示燈    │二段  │1只 │  2100│  2100│霖懋    │          │庚○○│林子龍│        │
│    │        │    │        │          │      │    │      │      │        │          │      │      │        │
├──┼────┼──┼────┼─────┼───┼──┼───┼───┼────┼─────┼───┼───┼────┤
│100 │000-0000│二修│80.10.14│警示燈開關│二段  │1只 │   130│   130│冠益    │          │庚○○│林子龍│        │
│    │        │    │        │          │      │    │      │      │        │          │      │      │        │
├──┼────┼──┼────┼─────┼───┼──┼───┼───┼────┼─────┼───┼───┼────┤
│101 │000-0000│二修│80.10.14│繼電器    │二段  │1只 │  1150│  1150│佳松    │          │庚○○│林子龍│        │
│    │        │    │        │          │      │    │      │      │        │          │      │      │        │
├──┼────┼──┼────┼─────┼───┼──┼───┼───┼────┼─────┼───┼───┼────┤
│102 │000-0000│二修│80.10.14│方向燈開關│二段  │1只 │  2850│  2850│佳松    │          │庚○○│林子龍│        │
│    │        │    │        │          │      │    │      │      │        │          │      │      │        │
├──┼────┼──┼────┼─────┼───┼──┼───┼───┼────┼─────┼───┼───┼────┤
│103 │000-0000│二修│80.10.3 │傳動軸接頭│二段  │2只 │   920│  1840│佳松    │80.9.21-  │林正權│吳煌仁│        │
│    │        │    │        │          │      │    │      │      │        │80.10.20  │      │      │        │
├──┼────┼──┼────┼─────┼───┼──┼───┼───┼────┼─────┼───┼───┼────┤
│104 │000-0000│二修│80.10.21│雨刷片    │二段  │2只 │   380│   760│佳松    │80.10.21- │宇○○│蔡學良│81.5.15 │
│    │        │    │        │          │      │    │      │      │        │80.11.10  │      │      │81.7.3  │
├──┼────┼──┼────┼─────┼───┼──┼───┼───┼────┼─────┼───┼───┼────┤
│105 │SS-3722 │四保│80.10.21│液壓油心子│四段  │1只 │  2300│  2300│佳松    │80.10.21- │Ｂ○○│洪子淵│81.4.20 │
│    │        │    │        │          │      │    │      │      │        │80.11.18  │      │      │        │
├──┼────┼──┼────┼─────┼───┼──┼───┼───┼────┼─────┼───┼───┼────┤
│106 │000-0000│二修│80.11.1 │汽車腊    │二段  │1罐 │   680│   680│霖懋    │80.9.21-  │未○○│未○○│        │
│    │        │    │        │          │      │    │      │      │        │80.11.20  │      │      │        │
├──┼────┼──┼────┼─────┼───┼──┼───┼───┼────┼─────┼───┼───┼────┤
│107 │000-0000│二修│80.11.1 │汽車腊    │二段  │1罐 │   680│   680│霖懋    │80.10.21- │未○○│未○○│        │
│    │        │    │        │          │      │    │      │      │        │80.11.20  │      │      │        │
├──┼────┼──┼────┼─────┼───┼──┼───┼───┼────┼─────┼───┼───┼────┤
│108 │000-0000│二修│80.11.1 │水精      │二段  │1罐 │   110│   110│冠益    │80.9.21-  │未○○│未○○│        │
│    │        │    │        │          │      │    │      │      │        │80.11.20  │      │      │        │
├──┼────┼──┼────┼─────┼───┼──┼───┼───┼────┼─────┼───┼───┼────┤
│109 │000-0000│二修│80.11.1 │油精      │二段  │1罐 │   170│   170│佳松    │80.9.21-  │未○○│未○○│        │
│    │        │    │        │          │      │    │      │      │        │80.11.20  │      │      │        │
├──┼────┼──┼────┼─────┼───┼──┼───┼───┼────┼─────┼───┼───┼────┤
│110 │000-0000│二修│80.11.8 │雨刷開關  │二段  │1只 │   750│   750│霖懋    │          │宇○○│林子龍│        │
│    │        │    │        │          │      │    │      │      │        │          │      │      │        │
├──┼────┼──┼────┼─────┼───┼──┼───┼───┼────┼─────┼───┼───┼────┤
│111 │000-0000│二修│80.11.8 │附鎮○○○○○段  │1只 │   140│   140│冠益    │          │癸○○│林子龍│        │
│    │        │    │        │          │      │    │      │      │        │          │      │      │        │
├──┼────┼──┼────┼─────┼───┼──┼───┼───┼────┼─────┼───┼───┼────┤
│112 │000-0000│二修│80.11.15│抽水泵    │二段  │1只 │  8700│  8700│霖懋    │80.10.21- │乙○○│吳煌仁│        │
│    │        │    │        │          │      │    │      │      │        │80.11.20  │      │      │        │
├──┼────┼──┼────┼─────┼───┼──┼───┼───┼────┼─────┼───┼───┼────┤
│113 │000-0000│二修│80.11.18│邊刷      │二段  │4只 │  1850│  7400│佳松    │80.10.21- │巳○○│嵇湧泉│        │
│    │        │    │        │          │      │    │      │      │        │80.11.20  │      │      │        │
├──┼────┼──┼────┼─────┼───┼──┼───┼───┼────┼─────┼───┼───┼────┤
│114 │000-0000│二修│80.11.18│前大燈    │三段  │1組 │  1300│  1300│佳松    │80.10.21- │庚○○│鄭清山│81.6.12 │
│    │        │    │        │          │      │    │      │      │        │80.11.20  │      │      │        │
├──┼────┼──┼────┼─────┼───┼──┼───┼───┼────┼─────┼───┼───┼────┤
│115 │000-0000│二修│80.11.27│照地鏡    │一段  │1只 │   480│   480│佳松    │80.11.21- │己○○│陳振坤│81.6.17 │
│    │        │    │        │          │      │    │      │      │        │80.12.20  │      │      │        │
├──┼────┼──┼────┼─────┼───┼──┼───┼───┼────┼─────┼───┼───┼────┤
│116 │000-0000│二修│80.11.27│照地鏡連桿│五段  │1只 │   580│   580│冠益    │80.10.18- │乙○○│李勝清│81.3.9  │
│    │        │    │        │          │      │    │      │      │        │80.12.20  │      │      │        │
├──┼────┼──┼────┼─────┼───┼──┼───┼───┼────┼─────┼───┼───┼────┤
│117 │000-0000│二修│80.11.27│照後鏡    │五段  │1只 │   360│   360│佳松    │80.10.18- │乙○○│李勝清│81.3.9  │
│    │        │    │        │          │      │    │      │      │        │80.12.20  │      │      │        │
├──┼────┼──┼────┼─────┼───┼──┼───┼───┼────┼─────┼───┼───┼────┤
│118 │000-0000│二修│80.11.29│油箱蓋    │二段  │1只 │   320│   320│佳松    │          │林學成│林子龍│        │
│    │        │    │        │          │      │    │      │      │        │          │      │      │        │
├──┼────┼──┼────┼─────┼───┼──┼───┼───┼────┼─────┼───┼───┼────┤
│119 │000-0000│二修│80.11.29│機油管    │二段  │1條 │   850│   850│霖懋    │          │林學成│林子龍│        │
│    │        │    │        │          │      │    │      │      │        │          │      │      │        │
├──┼────┼──┼────┼─────┼───┼──┼───┼───┼────┼─────┼───┼───┼────┤
│120 │000-0000│二修│80.11.29│熱水管    │二段  │1條 │   380│   380│霖懋    │          │林學成│林子龍│        │
│    │        │    │        │          │      │    │      │      │        │          │      │      │        │
├──┼────┼──┼────┼─────┼───┼──┼───┼───┼────┼─────┼───┼───┼────┤
│121 │000-0000│二修│80.11.29│水箱皮管  │二段  │2條 │   115│   230│冠益    │          │林學成│林子龍│        │
│    │        │    │        │          │      │    │      │      │        │          │      │      │        │
├──┼────┼──┼────┼─────┼───┼──┼───┼───┼────┼─────┼───┼───┼────┤
│122 │000-0000│二修│80.11.29│水箱夾    │二段  │4只 │    45│   180│冠益    │          │林學成│林子龍│        │
│    │        │    │        │          │      │    │      │      │        │          │      │      │        │
├──┼────┼──┼────┼─────┼───┼──┼───┼───┼────┼─────┼───┼───┼────┤
│123 │000-0000│二修│80.11.29│熱水管夾  │二段  │2只 │    35│    70│冠益    │          │林學成│林子龍│        │
│    │        │    │        │          │      │    │      │      │        │          │      │      │        │
├──┼────┼──┼────┼─────┼───┼──┼───┼───┼────┼─────┼───┼───┼────┤
│124 │000-0000│二修│80.11.29│機油管墊片│二段  │4只 │    35│   140│冠益    │          │林學成│林子龍│        │
│    │        │    │        │          │      │    │      │      │        │          │      │      │        │
├──┼────┼──┼────┼─────┼───┼──┼───┼───┼────┼─────┼───┼───┼────┤
│125 │SS-3722 │三保│80.12.2 │白鐵排塵管│四段  │1只 │  6700│  6700│佳松    │80.11.21- │乙○○│洪子淵│81.4.20 │
│    │        │    │        │          │      │    │      │      │        │80.12.20  │      │      │        │
├──┼────┼──┼────┼─────┼───┼──┼───┼───┼────┼─────┼───┼───┼────┤
│126 │SS-3722 │三保│80.12.2 │白鐵排塵管│四段  │1支 │ 13900│ 13900│霖懋    │          │乙○○│洪子淵│81.4.20 │
│    │        │    │        │座        │      │    │      │      │        │          │      │      │        │
├──┼────┼──┼────┼─────┼───┼──┼───┼───┼────┼─────┼───┼───┼────┤
│127 │TL-2753 │二修│80.12.9 │起動馬達  │五段  │1只 │ 27500│ 27500│霖懋    │80.11.21- │庚○○│卓忠良│81.1.24 │
│    │        │    │        │          │      │    │      │      │        │80.12.20  │      │      │        │
├──┼────┼──┼────┼─────┼───┼──┼───┼───┼────┼─────┼───┼───┼────┤
│128 │000-0000│二修│80.12.20│含氧感知器│七段  │1只 │  5800│  5800│霖懋    │80.11.21- │辛○○│張良安│        │
│    │        │    │        │          │      │    │      │      │        │80.12.20  │      │      │        │
├──┼────┼──┼────┼─────┼───┼──┼───┼───┼────┼─────┼───┼───┼────┤
│129 │000-0000│四保│81.1.12 │警示燈    │三段  │1只 │  2100│  2100│霖懋    │          │林本桂│林文輝│        │
│    │        │    │        │          │      │    │      │      │        │          │      │      │        │
├──┼────┼──┼────┼─────┼───┼──┼───┼───┼────┼─────┼───┼───┼────┤
│130 │000-0000│四保│81.1.16 │塑膠水管（│五段  │1支 │   130│   130│霖懋    │80.10.18- │乙○○│李勝清│        │
│    │        │    │        │3/8"）    │      │    │      │      │        │80.12.20  │      │      │        │
├──┼────┼──┼────┼─────┼───┼──┼───┼───┼────┼─────┼───┼───┼────┤
│131 │000-0000│四保│81.1.16 │1 1/2接管 │五段  │1支 │   125│   125│冠益    │80.10.18- │乙○○│李勝清│        │
│    │        │    │        │          │      │    │      │      │        │80.12.20  │      │      │        │
├──┼────┼──┼────┼─────┼───┼──┼───┼───┼────┼─────┼───┼───┼────┤
│132 │000-0000│四保│81.1.16 │1/4"塑膠水│五段  │1支 │   370│   370│冠益    │80.10.18- │乙○○│李勝清│        │
│    │        │    │        │管        │      │    │      │      │        │80.12.20  │      │      │        │
├──┼────┼──┼────┼─────┼───┼──┼───┼───┼────┼─────┼───┼───┼────┤
│133 │000-0000│四保│81.1.16 │1/2"接管  │五段  │1支 │    95│    95│冠益    │80.10.18- │乙○○│李勝清│        │
│    │        │    │        │          │      │    │      │      │        │80.12.20  │      │      │        │
├──┼────┼──┼────┼─────┼───┼──┼───┼───┼────┼─────┼───┼───┼────┤
│134 │000-0000│四保│81.1.16 │煞車噴水管│五段  │2只 │   240│   480│佳松    │80.10.18- │乙○○│李勝清│        │
│    │        │    │        │接頭      │      │    │      │      │        │80.12.20  │      │      │        │
├──┼────┼──┼────┼─────┼───┼──┼───┼───┼────┼─────┼───┼───┼────┤
│135 │000-0000│四保│81.1.16 │分離水筒  │五段  │1只 │   500│   500│佳松    │80.10.18- │乙○○│李勝清│        │
│    │        │    │        │          │      │    │      │      │        │80.12.20  │      │      │        │
├──┼────┼──┼────┼─────┼───┼──┼───┼───┼────┼─────┼───┼───┼────┤
│136 │000-0000│四保│81.1.16 │電動泵浦  │五段  │1只 │  3900│  3900│佳松    │80.10.18- │乙○○│李勝清│        │
│    │        │    │        │          │      │    │      │      │        │80.12.20  │      │      │        │
├──┼────┼──┼────┼─────┼───┼──┼───┼───┼────┼─────┼───┼───┼────┤
│137 │000-0000│三保│81.1.16 │1 1/2"水管│六段  │1只 │    70│    70│霖懋    │80.10.21- │乙○○│劉憲制│81.8.31 │
│    │        │    │        │塞        │      │    │      │      │        │81.1.20   │      │      │        │
├──┼────┼──┼────┼─────┼───┼──┼───┼───┼────┼─────┼───┼───┼────┤
│138 │000-0000│三保│81.1.16 │電動泵浦  │六段  │1只 │  3900│  3900│佳松    │80.10.21- │乙○○│劉憲制│81.8.31 │
│    │        │    │        │          │      │    │      │      │        │81.1.20   │      │      │        │
├──┼────┼──┼────┼─────┼───┼──┼───┼───┼────┼─────┼───┼───┼────┤
│139 │000-0000│三保│81.1.16 │1/4"塑膠水│六段  │1支 │   370│   370│冠益    │80.10.21- │乙○○│劉憲制│81.8.31 │
│    │        │    │        │管        │      │    │      │      │        │81.1.20   │      │      │        │
├──┼────┼──┼────┼─────┼───┼──┼───┼───┼────┼─────┼───┼───┼────┤
│140 │000-0000│三保│81.1.16 │3/8"塑膠水│六段  │1支 │   130│   130│冠益    │80.10.21- │乙○○│劉憲制│81.8.31 │
│    │        │    │        │管        │      │    │      │      │        │81.1.20   │      │      │        │
├──┼────┼──┼────┼─────┼───┼──┼───┼───┼────┼─────┼───┼───┼────┤
│141 │000-0000│三保│81.1.16 │1 1/2"接管│六段  │1支 │   125│   125│冠益    │80.10.21- │乙○○│劉憲制│81.8.31 │
│    │        │    │        │          │      │    │      │      │        │81.1.20   │      │      │        │
├──┼────┼──┼────┼─────┼───┼──┼───┼───┼────┼─────┼───┼───┼────┤
│142 │000-0000│三保│81.1.164│1/2"接管  │六段  │1支 │    95│    95│冠益    │80.10.21- │乙○○│劉憲制│81.8.31 │
│    │        │    │        │          │      │    │      │      │        │81.1.20   │      │      │        │
├──┼────┼──┼────┼─────┼───┼──┼───┼───┼────┼─────┼───┼───┼────┤
│143 │000-0000│三保│81.1.16 │剎車噴水管│六段  │2只 │   240│   480│佳松    │80.10.21- │乙○○│劉憲制│81.8.31 │
│    │        │    │        │接頭      │      │    │      │      │        │81.1.20   │      │      │        │
├──┼────┼──┼────┼─────┼───┼──┼───┼───┼────┼─────┼───┼───┼────┤
│144 │000-0000│三保│81.1.16 │剎車噴水控│六段  │1只 │  4800│  4800│霖懋    │80.10.21- │乙○○│劉憲制│81.8.31 │
│    │        │    │        │制開關    │      │    │      │      │        │81.1.20   │      │      │        │
├──┼────┼──┼────┼─────┼───┼──┼───┼───┼────┼─────┼───┼───┼────┤
│145 │000-0000│三保│81.1.16 │1/2"球塞開│六段  │1只 │   380│   380│霖懋    │80.10.21- │乙○○│劉憲制│81.8.31 │
│    │        │    │        │關        │      │    │      │      │        │81.1.20   │      │      │        │
├──┼────┼──┼────┼─────┼───┼──┼───┼───┼────┼─────┼───┼───┼────┤
│146 │000-0000│三保│81.1.16 │分離水筒  │六段  │1只 │   500│   500│佳松    │80.10.21- │乙○○│劉憲制│81.8.31 │
│    │        │    │        │          │      │    │      │      │        │81.1.20   │      │      │        │
├──┼────┼──┼────┼─────┼───┼──┼───┼───┼────┼─────┼───┼───┼────┤
│147 │000-0000│換用│81.1.25 │吉普車雨刷│一段  │2片 │   480│   960│佳松    │          │己○○│鍾智程│81.3.19 │
│    │        │    │        │片        │      │    │      │      │        │          │      │      │        │
├──┼────┼──┼────┼─────┼───┼──┼───┼───┼────┼─────┼───┼───┼────┤
│148 │000-0000│二修│81.1.27 │風扇皮帶  │四段  │2條 │   480│   960│霖懋    │          │丙○○│嵇湧泉│        │
│    │        │    │        │          │      │    │      │      │        │          │      │      │        │
├──┼────┼──┼────┼─────┼───┼──┼───┼───┼────┼─────┼───┼───┼────┤
│149 │000-0000│二修│81.1.27 │冷氣皮帶  │四段  │1條 │   480│   480│霖懋    │          │丙○○│嵇湧泉│        │
│    │        │    │        │          │      │    │      │      │        │          │      │      │        │
├──┼────┼──┼────┼─────┼───┼──┼───┼───┼────┼─────┼───┼───┼────┤
│150 │000-0000│二修│81.1.27 │方向泵皮帶│四段  │1條 │   450│   450│霖懋    │          │丙○○│嵇湧泉│        │
│    │        │    │        │          │      │    │      │      │        │          │      │      │        │
├──┼────┼──┼────┼─────┼───┼──┼───┼───┼────┼─────┼───┼───┼────┤
│151 │000-0000│二修│81.1.27 │大型照後鏡│四段  │2只 │   650│  1300│冠益    │          │丁○○│嵇湧泉│        │
│    │        │    │        │          │      │    │      │      │        │          │      │      │        │
├──┼────┼──┼────┼─────┼───┼──┼───┼───┼────┼─────┼───┼───┼────┤
│152 │000-0000│二修│81.2.24 │發電機    │二段  │1只 │  7800│  7800│霖懋    │81.2.21-  │庚○○│吳煌仁│81.6.22 │
│    │        │    │        │          │      │    │      │      │        │81.3.20   │      │      │        │
├──┼────┼──┼────┼─────┼───┼──┼───┼───┼────┼─────┼───┼───┼────┤
│153 │000-0000│三保│81.2.24 │汽油心子  │一段  │1只 │   110│   110│冠益    │81.2.21-  │丙○○│鄭金全│        │
│    │        │    │        │          │      │    │      │      │        │81.3.20   │      │      │        │
├──┼────┼──┼────┼─────┼───┼──┼───┼───┼────┼─────┼───┼───┼────┤
│154 │000-0000│三保│81.2.24 │空氣心子  │一段  │1只 │   680│   680│佳松    │81.2.21-  │丙○○│鄭金全│        │
│    │        │    │        │          │      │    │      │      │        │81.3.20   │      │      │        │
├──┼────┼──┼────┼─────┼───┼──┼───┼───┼────┼─────┼───┼───┼────┤
│155 │000-0000│三保│81.2.24 │拐杖鎖    │一段  │1只 │  1650│  1650│佳松    │81.2.21-  │乙○○│鄭金全│        │
│    │        │    │        │          │      │    │      │      │        │81.3.20   │      │      │        │
├──┼────┼──┼────┼─────┼───┼──┼───┼───┼────┼─────┼───┼───┼────┤
│156 │000-0000│二修│81.2.24 │雨刷片    │五段  │2片 │   280│   560│佳松    │81.2.21-  │庚○○│許炳耀│81.3.20 │
│    │        │    │        │          │      │    │      │      │        │81.3.20   │      │      │        │
├──┼────┼──┼────┼─────┼───┼──┼───┼───┼────┼─────┼───┼───┼────┤
│157 │000-0000│三保│81.2.24 │前段手剎車│四段  │1組 │   350│   350│冠益    │81.2.21-  │巳○○│劉錦武│81.6.17 │
│    │        │    │        │線連殼    │      │    │      │      │        │81.3.20   │      │      │        │
├──┼────┼──┼────┼─────┼───┼──┼───┼───┼────┼─────┼───┼───┼────┤
│158 │000-0000│三保│81.2.24 │拐杖鎖    │五段  │1只 │  1650│  1650│佳松    │81.2.21-  │乙○○│張信寅│81.3.23 │
│    │        │    │        │          │      │    │      │      │        │81.3.20   │      │      │        │
├──┼────┼──┼────┼─────┼───┼──┼───┼───┼────┼─────┼───┼───┼────┤
│159 │000-0000│二修│81.3.10 │分電盤蓋  │二段  │1只 │   580│   580│霖懋    │81.2.21-  │丙○○│吳煌仁│        │
│    │        │    │        │          │      │    │      │      │        │81.3.20   │      │      │        │
├──┼────┼──┼────┼─────┼───┼──┼───┼───┼────┼─────┼───┼───┼────┤
│160 │000-0000│二修│81.3.10 │白金      │二段  │1只 │   480│   480│霖懋    │81.2.21-  │丙○○│吳煌仁│        │
│    │        │    │        │          │      │    │      │      │        │81.3.20   │      │      │        │
├──┼────┼──┼────┼─────┼───┼──┼───┼───┼────┼─────┼───┼───┼────┤
│161 │000-0000│二修│81.3.10 │分火頭    │二段  │1只 │   430│   430│霖懋    │81.2.21-  │丙○○│吳煌仁│        │
│    │        │    │        │          │      │    │      │      │        │81.3.20   │      │      │        │
├──┼────┼──┼────┼─────┼───┼──┼───┼───┼────┼─────┼───┼───┼────┤
│162 │000-0000│二修│81.3.18 │發電機油封│二段  │1只 │   210│   210│冠益    │          │林本桂│林子龍│        │
│    │        │    │        │          │      │    │      │      │        │          │      │      │        │
├──┼────┼──┼────┼─────┼───┼──┼───┼───┼────┼─────┼───┼───┼────┤
│163 │000-0000│二修│81.3.18 │鋼圈      │施工隊│2只 │  2100│  4200│佳松    │81.2.21-  │Ｄ○○│王武勝│        │
│    │        │    │        │          │      │    │      │      │        │81.3.20   │      │      │        │
├──┼────┼──┼────┼─────┼───┼──┼───┼───┼────┼─────┼───┼───┼────┤
│164 │000-0000│二修│81.3.21 │雨刷桿    │一段  │2支 │   650│  1300│霖懋    │81.3.21-  │己○○│周連台│81.9.17 │
│    │        │    │        │          │      │    │      │      │        │81.4.20   │      │      │        │
├──┼────┼──┼────┼─────┼───┼──┼───┼───┼────┼─────┼───┼───┼────┤
│165 │000-0000│二修│81.3.21 │雨刷片    │一段  │2片 │   360│   720│霖懋    │81.3.21-  │己○○│周連台│        │
│    │        │    │        │          │      │    │      │      │        │81.4.20   │      │      │        │
├──┼────┼──┼────┼─────┼───┼──┼───┼───┼────┼─────┼───┼───┼────┤
│166 │000-0000│二修│81.4.8  │柴油管墊片│二段  │6只 │    14│    84│霖懋    │          │辛○○│林子龍│        │
│    │        │    │        │          │      │    │      │      │        │          │      │      │        │
├──┼────┼──┼────┼─────┼───┼──┼───┼───┼────┼─────┼───┼───┼────┤
│167 │000-0000│二修│81.4.8  │柴油濾清器│二段  │1組 │  2100│  2100│佳松    │          │辛○○│林子龍│        │
│    │        │    │        │總成      │      │    │      │      │        │          │      │      │        │
├──┼────┼──┼────┼─────┼───┼──┼───┼───┼────┼─────┼───┼───┼────┤
│168 │RE-140  │    │81.5.13 │小型警示燈│二段  │1只 │  1500│  1500│霖懋    │81.4.21-  │林本桂│林子龍│81.6.1  │
│    │        │    │        │          │      │    │      │      │        │81.5.20   │      │      │        │
├──┼────┼──┼────┼─────┼───┼──┼───┼───┼────┼─────┼───┼───┼────┤
│169 │SS-3717 │三保│81.5.20 │氣壓濾水器│二段  │1只 │  2650│  2650│佳松    │          │玄○○│嵇湧泉│        │
│    │        │    │        │          │      │    │      │      │        │          │      │      │        │
├──┼────┼──┼────┼─────┼───┼──┼───┼───┼────┼─────┼───┼───┼────┤
│170 │SS-3717 │三保│81.5.20 │轉盤減震橡│二段  │3只 │   380│  1140│霖懋    │          │玄○○│嵇湧泉│        │
│    │        │    │        │皮        │      │    │      │      │        │          │      │      │        │
├──┼────┼──┼────┼─────┼───┼──┼───┼───┼────┼─────┼───┼───┼────┤
│171 │SS-3706 │三保│81.5.20 │高壓水泵皮│六段  │2條 │   780│  1560│冠益    │          │巳○○│陳建成│        │
│    │        │    │        │帶        │      │    │      │      │        │          │      │      │        │
├──┼────┼──┼────┼─────┼───┼──┼───┼───┼────┼─────┼───┼───┼────┤
│172 │SS-3706 │二修│81.5.22 │二段電開關│六段  │2只 │   480│   960│霖懋    │          │庚○○│陳建成│        │
│    │        │    │        │          │      │    │      │      │        │          │      │      │        │
├──┼────┼──┼────┼─────┼───┼──┼───┼───┼────┼─────┼───┼───┼────┤
│173 │000-0000│三保│81.5.18 │螺帽      │四段  │2只 │   230│   460│佳松    │81.4.21-  │Ｆ○○│張慶勳│81.3.14 │
│    │        │    │        │          │      │    │      │      │        │81.5.20   │      │      │        │
├──┼────┼──┼────┼─────┼───┼──┼───┼───┼────┼─────┼───┼───┼────┤
│174 │000-0000│三保│81.5.18 │避震器橡皮│四段  │2只 │    45│    90│佳松    │81.4.21-  │Ｆ○○│張慶勳│81.3.14 │
│    │        │    │        │          │      │    │      │      │        │81.5.20   │      │      │        │
├──┼────┼──┼────┼─────┼───┼──┼───┼───┼────┼─────┼───┼───┼────┤
│175 │000-0000│二修│81.6.1  │冷氣皮帶  │二段  │1條 │   390│   390│冠益    │81.5.21-  │宇○○│未○○│        │
│    │        │    │        │          │      │    │      │      │        │81.6.20   │      │      │        │
├──┼────┼──┼────┼─────┼───┼──┼───┼───┼────┼─────┼───┼───┼────┤
│176 │000-0000│二修│81.6.1  │冷氣調整軸│二段  │1只 │   230│   230│冠益    │81.5.21-  │宇○○│未○○│        │
│    │        │    │        │承        │      │    │      │      │        │81.6.20   │      │      │        │
├──┼────┼──┼────┼─────┼───┼──┼───┼───┼────┼─────┼───┼───┼────┤
│177 │000-0000│二修│81.6.1  │前大燈泡  │四段  │1只 │   380│   380│霖懋    │81.5.22-  │林本桂│陳勝源│81.6.19 │
│    │        │    │        │          │      │    │      │      │        │81.6.19   │      │      │        │
├──┼────┼──┼────┼─────┼───┼──┼───┼───┼────┼─────┼───┼───┼────┤
│178 │SS-3929 │二修│81.6.17 │油線接頭  │三段  │2只 │   360│   720│冠益    │          │玄○○│林文輝│81.6.2  │
│    │        │    │        │          │      │    │      │      │        │          │      │      │        │
├──┼────┼──┼────┼─────┼───┼──┼───┼───┼────┼─────┼───┼───┼────┤
│179 │SS-3729 │二修│81.6.17 │吸管橡皮  │三段  │1只 │  1300│  1300│佳松    │          │玄○○│林文輝│81.6.2  │
│    │        │    │        │          │      │    │      │      │        │          │      │      │        │
├──┼────┼──┼────┼─────┼───┼──┼───┼───┼────┼─────┼───┼───┼────┤
│180 │000-0000│二修│81.7.8  │前大燈    │四段  │1只 │   950│   950│冠益    │          │宇○○│劉聰賢│        │
│    │        │    │        │          │      │    │      │      │        │          │      │      │        │
├──┼────┼──┼────┼─────┼───┼──┼───┼───┼────┼─────┼───┼───┼────┤
│181 │000-0000│二修│81.7.11 │水箱前飾板│六段  │1台 │  9800│  9800│霖懋    │81.6.21-  │乙○○│劉憲制│        │
│    │        │    │        │          │      │    │      │      │        │81.7.20   │      │      │        │
├──┼────┼──┼────┼─────┼───┼──┼───┼───┼────┼─────┼───┼───┼────┤
│182 │000-0000│二修│81.7.11 │雨刷拉桿  │六段  │1支 │  3450│  3450│霖懋    │81.6.21-  │宇○○│劉憲制│        │
│    │        │    │        │          │      │    │      │      │        │81.7.20   │      │      │        │
├──┼────┼──┼────┼─────┼───┼──┼───┼───┼────┼─────┼───┼───┼────┤
│183 │000-0000│二修│81.7.11 │雨刷頭    │六段  │2只 │  1650│  3300│霖懋    │81.6.21-  │宇○○│劉憲制│        │
│    │        │    │        │          │      │    │      │      │        │81.7.20   │      │      │        │
├──┼────┼──┼────┼─────┼───┼──┼───┼───┼────┼─────┼───┼───┼────┤
│184 │000-0000│二修│81.7.11 │水箱補助桶│六段  │1只 │  1700│  1700│冠益    │81.6.21-  │丙○○│劉憲制│        │
│    │        │    │        │          │      │    │      │      │        │81.7.20   │      │      │        │
├──┼────┼──┼────┼─────┼───┼──┼───┼───┼────┼─────┼───┼───┼────┤
│185 │000-0000│二修│81.7.16 │傳動軸萬向│六段  │2只 │  1100│  2200│佳松    │81.6.21-  │巳○○│廖義堂│81.6.12 │
│    │        │    │        │節        │      │    │      │      │        │81.7.20   │      │      │        │
├──┼────┼──┼────┼─────┼───┼──┼───┼───┼────┼─────┼───┼───┼────┤
│186 │000-0000│二修│81.7.23 │變速桿接桿│二段  │1支 │  1480│  1480│霖懋    │          │巳○○│劉皖忠│        │
│    │        │    │        │          │      │    │      │      │        │          │      │      │        │
├──┼────┼──┼────┼─────┼───┼──┼───┼───┼────┼─────┼───┼───┼────┤
│187 │SS-3722 │二修│81.7.16 │氣壓缸通氣│四段  │1組 │   550│   550│霖懋    │          │巳○○│洪子淵│        │
│    │        │    │        │濾清器    │      │    │      │      │        │          │      │      │        │
├──┼────┼──┼────┼─────┼───┼──┼───┼───┼────┼─────┼───┼───┼────┤
│188 │SS-3722 │二修│81.7.16 │氣壓管接頭│四段  │2只 │   220│   440│佳松    │          │巳○○│洪子淵│        │
│    │        │    │        │          │      │    │      │      │        │          │      │      │        │
├──┼────┼──┼────┼─────┼───┼──┼───┼───┼────┼─────┼───┼───┼────┤
│189 │000-0000│二修│81.7.28 │方向機罩  │二段  │1只 │   850│   850│霖懋    │81.7.21-  │黃○○│劉皖忠│81.10.1 │
│    │        │    │        │          │      │    │      │      │        │81.8.20   │      │      │        │
├──┼────┼──┼────┼─────┼───┼──┼───┼───┼────┼─────┼───┼───┼────┤
│190 │000-0000│二修│81.8.4  │前碟式剎車│三段  │2只 │  5200│ 10400│佳松    │81.7.22-  │黃○○│周同期│81.8.24 │
│    │        │    │        │盤        │      │    │      │      │        │81.8.20   │      │      │        │
├──┼────┼──┼────┼─────┼───┼──┼───┼───┼────┼─────┼───┼───┼────┤
│191 │000-0000│二修│81.8.4  │前三腳架（│三段  │2只 │   950│  1900│佳松    │81.7.22-  │黃○○│周同期│81.8.24 │
│    │        │    │        │上）      │      │    │      │      │        │81.8.20   │      │      │        │
├──┼────┼──┼────┼─────┼───┼──┼───┼───┼────┼─────┼───┼───┼────┤
│192 │000-0000│二修│81.8.4  │前三腳架（│三段  │2只 │   950│  1900│佳松    │81.7.22-  │黃○○│周同期│81.8.24 │
│    │        │    │        │下）      │      │    │      │      │        │81.8.20   │      │      │        │
├──┼────┼──┼────┼─────┼───┼──┼───┼───┼────┼─────┼───┼───┼────┤
│193 │000-0000│二修│81.8.4  │前剎車來令│三段  │4片 │   180│   720│霖懋    │81.7.22-  │黃○○│周同期│81.8.24 │
│    │        │    │        │片        │      │    │      │      │        │81.8.20   │      │      │        │
├──┼────┼──┼────┼─────┼───┼──┼───┼───┼────┼─────┼───┼───┼────┤
│194 │000-0000│二修│81.9.3  │後地軸    │施工隊│1支 │  9600│  9600│佳松    │81.8.25-  │巳○○│張清泉│        │
│    │        │    │        │          │      │    │      │      │        │81.9.18   │      │      │        │
├──┼────┼──┼────┼─────┼───┼──┼───┼───┼────┼─────┼───┼───┼────┤
│195 │RZ-140  │三保│81.9.3  │空氣心子  │二段  │1只 │   750│   750│佳松    │          │林學成│林子龍│81.8.10 │
│    │        │    │        │          │      │    │      │      │        │          │      │      │        │
├──┼────┼──┼────┼─────┼───┼──┼───┼───┼────┼─────┼───┼───┼────┤
│196 │RZ-140  │三保│81.9.3  │柴油心子  │二段  │1只 │   280│   280│冠益    │          │林學成│林子龍│81.8.10 │
│    │        │    │        │          │      │    │      │      │        │          │      │      │        │
├──┼────┼──┼────┼─────┼───┼──┼───┼───┼────┼─────┼───┼───┼────┤
│197 │RZ-140  │三保│81.9.3  │機油心子  │二段  │1只 │   360│   360│霖懋    │          │癸○○│林子龍│81.8.10 │
│    │        │    │        │          │      │    │      │      │        │          │      │      │        │
├──┼────┼──┼────┼─────┼───┼──┼───┼───┼────┼─────┼───┼───┼────┤
│198 │MR-9460 │二修│81.10.30│前剎車來令│五段  │4片 │   150│   600│佳松    │81.10.21- │壬○○│許炳耀│81.11.13│
│    │        │    │        │片        │      │    │      │      │        │81.11.20  │      │      │        │
├──┼────┼──┼────┼─────┼───┼──┼───┼───┼────┼─────┼───┼───┼────┤
│199 │SD-916  │二修│81.11.18│水邦浦    │一段  │1只 │  2800│  2800│佳松    │81.10.21- │辛○○│馮清輝│        │
│    │        │    │        │          │      │    │      │      │        │81.11.20  │      │      │        │
├──┼────┼──┼────┼─────┼───┼──┼───┼───┼────┼─────┼───┼───┼────┤
│200 │SA-272  │二修│81.12.1 │抽水泵浦  │三段  │1組 │  3200│  3200│霖懋    │81.12.1-  │乙○○│林文輝│        │
│    │        │    │        │          │      │    │      │      │        │81.12.20  │      │      │        │
├──┼────┼──┼────┼─────┼───┼──┼───┼───┼────┼─────┼───┼───┼────┤
│201 │SA-272  │二修│81.12.1 │警示燈    │三段  │2只 │  2100│  4200│佳松    │81.12.1-  │宇○○│林文輝│        │
│    │        │    │        │          │      │    │      │      │        │81.12.20  │      │      │        │
├──┼────┼──┼────┼─────┼───┼──┼───┼───┼────┼─────┼───┼───┼────┤
│202 │SA-272  │二修│81.12.1 │抽水蛇管及│三段  │1組 │  2600│  2600│冠益    │81.12.1-  │乙○○│林文輝│        │
│    │        │    │        │接頭      │      │    │      │      │        │81.12.20  │      │      │        │
├──┼────┼──┼────┼─────┼───┼──┼───┼───┼────┼─────┼───┼───┼────┤
│203 │SA-272  │二修│81.12.3 │照後鏡    │三段  │2只 │   480│   960│冠益    │81.12.1-  │乙○○│林文輝│        │
│    │        │    │        │          │      │    │      │      │        │81.12.20  │      │      │        │
├──┼────┼──┼────┼─────┼───┼──┼───┼───┼────┼─────┼───┼───┼────┤
│204 │SA-272  │二修│81.12.3 │照後鏡架  │三段  │2只 │   680│  1360│霖懋    │81.12.1-  │乙○○│林文輝│        │
│    │        │    │        │          │      │    │      │      │        │81.12.20  │      │      │        │
├──┼────┼──┼────┼─────┼───┼──┼───┼───┼────┼─────┼───┼───┼────┤
│205 │SA-272  │二修│81.12.3 │照後鏡連柄│三段  │1只 │   650│   650│霖懋    │81.12.1-  │乙○○│林文輝│        │
│    │        │    │        │          │      │    │      │      │        │81.12.20  │      │      │        │
└──┴────┴──┴────┴─────┴───┴──┴───┴───┴────┴─────┴───┴───┴────┘
附表二：
┌──┬────┬──┬────┬─────┬───┬──┬───┬───┬────┬─────┬───┬───┬────┐
│項次│車號    │用途│請料日期│品名      │單位  │數量│  單價│採購總│廠商名稱│行車報告表│技工  │備註  │三四級保│
│    │        │    │        │          │      │    │      │金額（│        │記載正常行│      │(司機)│養表實輛│
│    │        │    │        │          │      │    │      │元）  │        │駛日期    │      │      │送修日期│
├──┼────┼──┼────┼─────┼───┼──┼───┼───┼────┼─────┼───┼───┼────┤
│  1 │000-0000│領用│80.1.17 │抽水泵    │二段  │1只 │ 12600│ 12600│誠信    │80.1.1-   │乙○○│吳煌仁│80.1.1- │
│    │        │    │        │          │      │    │      │      │        │80.2.20   │      │      │80.2.20 │
├──┼────┼──┼────┼─────┼───┼──┼───┼───┼────┼─────┼───┼───┼────┤
│  2 │000-0000│領用│80.1.17 │由令      │二段  │2只 │   330│   660│誠信    │80.1.1-   │乙○○│吳煌仁│        │
│    │        │    │        │          │      │    │      │      │        │80.2.20   │      │      │        │
├──┼────┼──┼────┼─────┼───┼──┼───┼───┼────┼─────┼───┼───┼────┤
│  3 │000-0000│三保│80.3.21 │涼椅墊    │三段  │6只 │   450│  2700│永琦    │80.3.21-  │丁○○│周同期│        │
│    │        │    │        │          │      │    │      │      │        │80.4.20   │      │      │        │
├──┼────┼──┼────┼─────┼───┼──┼───┼───┼────┼─────┼───┼───┼────┤
│  4 │000-0000│二修│80.5.30 │車窗玻璃  │四段  │1塊 │   600│   600│萬全玻璃│80.5.21-  │丁○○│洪連輝│81.3.21 │
│    │        │    │        │          │      │    │      │      │        │80.6.20   │      │      │        │
├──┼────┼──┼────┼─────┼───┼──┼───┼───┼────┼─────┼───┼───┼────┤
│  5 │000-0000│裝用│80.7.23 │收音機天線│二段  │1組 │  5000│  5000│明和    │81.7.20-  │宇○○│吳煌仁│        │
│    │        │    │        │喇叭      │      │    │      │      │        │81.8.21   │      │      │        │
├──┼────┼──┼────┼─────┼───┼──┼───┼───┼────┼─────┼───┼───┼────┤
│  6 │000-0000│三保│80.7.29 │電瓶      │七段  │1只 │  2300│  2300│統力    │80.7.22-  │宇○○│張良安│        │
│    │        │    │        │          │      │    │      │      │        │80.8.20   │      │      │        │
├──┼────┼──┼────┼─────┼───┼──┼───┼───┼────┼─────┼───┼───┼────┤
│  7 │000-0000│換用│80.8.7  │靠背絨布套│七段  │2台 │  4800│  9600│永琦    │80.7.22-  │乙○○│張良安│        │
│    │        │    │        │          │      │    │      │      │        │80.8.20   │      │      │        │
├──┼────┼──┼────┼─────┼───┼──┼───┼───┼────┼─────┼───┼───┼────┤
│  8 │SS-3729 │    │80.9.6  │空氣心子  │三段  │1組 │  3800│  3800│永琦    │          │丙○○│林文輝│        │
│    │        │    │        │          │      │    │      │      │        │          │      │      │        │
├──┼────┼──┼────┼─────┼───┼──┼───┼───┼────┼─────┼───┼───┼────┤
│  9 │000-0000│二修│80.9.6  │電瓶      │一段  │1只 │  2200│  2200│統力    │80.8.21-  │張隆  │陳振坤│        │
│    │        │    │        │          │      │    │      │      │        │80.9.20   │      │      │        │
├──┼────┼──┼────┼─────┼───┼──┼───┼───┼────┼─────┼───┼───┼────┤
│ 10 │000-0000│二修│80.9.10 │透明腳踏板│四段  │5塊 │   300│  1500│永琦    │80.8.21-  │丙○○│劉聰賢│81.3.5  │
│    │        │    │        │          │      │    │      │      │        │80.9.20   │      │      │        │
├──┼────┼──┼────┼─────┼───┼──┼───┼───┼────┼─────┼───┼───┼────┤
│ 11 │000-0000│    │80.9.17 │涼椅墊    │二段  │4只 │   450│  1800│永琦    │80.9.6-   │乙○○│鄭清山│81.6.12 │
│    │        │    │        │          │      │    │      │      │        │80.9.20   │      │      │        │
├──┼────┼──┼────┼─────┼───┼──┼───┼───┼────┼─────┼───┼───┼────┤
│ 12 │000-0000│    │80.9.17 │隔熱紙    │三段  │1台 │  2500│  2500│永琦    │80.9.6-   │乙○○│鄭清山│81.6.12 │
│    │        │    │        │          │      │    │      │      │        │80.9.20   │      │      │        │
├──┼────┼──┼────┼─────┼───┼──┼───┼───┼────┼─────┼───┼───┼────┤
│ 13 │000-0000│    │80.9.17 │透明腳踏板│三段  │1台 │  1200│  1200│永琦    │80.9.6-   │乙○○│鄭清山│81.6.12 │
│    │        │    │        │          │      │    │      │      │        │80.9.20   │      │      │        │
├──┼────┼──┼────┼─────┼───┼──┼───┼───┼────┼─────┼───┼───┼────┤
│ 14 │000-0000│    │80.9.17 │透明腳踏板│五段  │1台 │  1200│  1200│永琦    │          │乙○○│張信寅│        │
│    │        │    │        │          │      │    │      │      │        │          │      │      │        │
├──┼────┼──┼────┼─────┼───┼──┼───┼───┼────┼─────┼───┼───┼────┤
│ 15 │000-0000│    │80.9.17 │隔熱紙    │五段  │1台 │  2500│  2500│永琦    │          │乙○○│張信寅│        │
│    │        │    │        │          │      │    │      │      │        │          │      │      │        │
├──┼────┼──┼────┼─────┼───┼──┼───┼───┼────┼─────┼───┼───┼────┤
│ 16 │000-0000│    │80.9.17 │涼椅墊    │五段  │4只 │   450│  1800│永琦    │          │乙○○│張信寅│        │
│    │        │    │        │          │      │    │      │      │        │          │      │      │        │
├──┼────┼──┼────┼─────┼───┼──┼───┼───┼────┼─────┼───┼───┼────┤
│ 17 │000-0000│二修│80.11.1 │座椅絨布套│二段  │1台 │  4800│  4800│永琦    │80.9.21-  │乙○○│未○○│        │
│    │        │    │        │          │      │    │      │      │        │80.11.20  │      │      │        │
├──┼────┼──┼────┼─────┼───┼──┼───┼───┼────┼─────┼───┼───┼────┤
│ 18 │000-0000│二修│81.2.10 │電瓶      │七段  │1只 │  1000│  1000│統力    │          │庚○○│蔡學良│81.3.24 │
│    │        │    │        │          │      │    │      │      │        │          │      │      │        │
├──┼────┼──┼────┼─────┼───┼──┼───┼───┼────┼─────┼───┼───┼────┤
│ 19 │000-0000│四保│81.2.10 │涼椅墊    │三段  │2只 │   450│   900│永琦    │81.2.1-   │乙○○│劉嵩  │81.8.24 │
│    │        │    │        │          │      │    │      │      │        │81.2.20   │      │      │        │
├──┼────┼──┼────┼─────┼───┼──┼───┼───┼────┼─────┼───┼───┼────┤
│ 20 │000-0000│三保│81.2.24 │涼椅墊    │一段  │1只 │  3600│  3600│永琦    │81.2.21-  │乙○○│鄭金全│        │
│    │        │    │        │          │      │    │      │      │        │81.3.20   │      │      │        │
├──┼────┼──┼────┼─────┼───┼──┼───┼───┼────┼─────┼───┼───┼────┤
│ 21 │000-0000│三保│81.2.24 │腳踏板    │一段  │1只 │   600│   600│永琦    │81.2.21-  │乙○○│鄭金全│        │
│    │        │    │        │          │      │    │      │      │        │81.3.20   │      │      │        │
├──┼────┼──┼────┼─────┼───┼──┼───┼───┼────┼─────┼───┼───┼────┤
│ 22 │000-0000│三保│81.2.24 │汽車隔熱紙│一段  │1只 │  3000│  3000│永琦    │81.2.21-  │乙○○│鄭金全│        │
│    │        │    │        │          │      │    │      │      │        │81.3.20   │      │      │        │
├──┼────┼──┼────┼─────┼───┼──┼───┼───┼────┼─────┼───┼───┼────┤
│ 23 │000-0000│三保│81.2.24 │腳踏板    │五段  │1台 │   600│   600│永琦    │81.2.21-  │乙○○│張信寅│81.3.23 │
│    │        │    │        │          │      │    │      │      │        │81.3.20   │      │      │        │
├──┼────┼──┼────┼─────┼───┼──┼───┼───┼────┼─────┼───┼───┼────┤
│ 24 │000-0000│三保│81.2.24 │涼椅墊    │五段  │1只 │  3600│  3600│永琦    │81.2.21-  │乙○○│張信寅│81.3.23 │
│    │        │    │        │          │      │    │      │      │        │81.3.20   │      │      │        │
├──┼────┼──┼────┼─────┼───┼──┼───┼───┼────┼─────┼───┼───┼────┤
│ 25 │000-0000│三保│81.2.24 │隔熱紙    │五段  │1張 │  3000│  3000│永琦    │81.2.21-  │乙○○│張信寅│81.3.23 │
│    │        │    │        │          │      │    │      │      │        │81.3.20   │      │      │        │
├──┼────┼──┼────┼─────┼───┼──┼───┼───┼────┼─────┼───┼───┼────┤
│ 26 │000-0000│二修│81.4.10 │座椅布套  │施工隊│1台 │  5200│  5200│永琦    │81.3.21-  │乙○○│王武勝│        │
│    │        │    │        │          │      │    │      │      │        │81.4.20   │      │      │        │
├──┼────┼──┼────┼─────┼───┼──┼───┼───┼────┼─────┼───┼───┼────┤
│ 27 │000-0000│三保│81.5.9  │座椅仰臥器│五段  │2台 │  2800│  5600│永琦    │81.4.21-  │乙○○│蔡敬國│81.4.5  │
│    │        │    │        │          │      │    │      │      │        │81.5.20   │      │      │        │
├──┼────┼──┼────┼─────┼───┼──┼───┼───┼────┼─────┼───┼───┼────┤
│ 28 │SD-893  │二修│81.9.16 │國際牌風扇│三段  │1只 │  8000│  8000│吉田電機│          │庚○○│林坤仁│81.10.20│
│    │        │    │        │(箱)      │      │    │      │      │        │          │      │      │        │
├──┼────┼──┼────┼─────┼───┼──┼───┼───┼────┼─────┼───┼───┼────┤
│ 29 │SD-896  │領用│81.11.4 │涼椅墊    │二段  │2只 │   450│   900│永琦    │81.11.1-  │乙○○│蔡學良│81.9.14 │
│    │        │    │        │          │      │    │      │      │        │81.11.20  │      │      │        │
├──┼────┼──┼────┼─────┼───┼──┼───┼───┼────┼─────┼───┼───┼────┤
│ 30 │SA-272  │    │81.12.1 │隔熱紙    │三段  │1台 │  1800│  1800│永琦    │81.12.1-  │乙○○│林文輝│        │
│    │        │    │        │          │      │    │      │      │        │81.12.20  │      │      │        │
├──┼────┼──┼────┼─────┼───┼──┼───┼───┼────┼─────┼───┼───┼────┤
│ 31 │SA-272  │    │81.12.1 │涼椅墊    │三段  │2只 │   450│   900│永琦    │81.12.1-  │乙○○│林文輝│        │
│    │        │    │        │          │      │    │      │      │        │81.12.20  │      │      │        │
├──┼────┼──┼────┼─────┼───┼──┼───┼───┼────┼─────┼───┼───┼────┤
│ 32 │SA-272  │    │81.12.1 │腳踏板    │三段  │2只 │   150│   300│永琦    │81.12.1-  │乙○○│林文輝│        │
│    │        │    │        │          │      │    │      │      │        │81.12.20  │      │      │        │
├──┼────┼──┼────┼─────┼───┼──┼───┼───┼────┼─────┼───┼───┼────┤
│ 33 │SA-272  │二修│81.12.1 │行車紀錄器│三段  │1組 │ 38115│ 38115│寰良    │81.12.1-  │巳○○│林文輝│        │
│    │        │    │        │          │      │    │      │      │        │81.12.20  │      │      │        │
└──┴────┴──┴────┴─────┴───┴──┴───┴───┴────┴─────┴───┴───┴────┘


司法院資訊處製作；財團法人民間司法改革基金會備份。
